臺灣高等法院刑事判決　　　　　　　　100年度上訴字第914號
上　訴　人　臺灣士林地方法院檢察署檢察官
上　訴　人
即　被　告　林志祐
選任辯護人　徐立信　律師
　　　　　　林威伯　律師
上列上訴人因被告違反毒品危害防制條例案件，不服臺灣士林地
方法院99年度訴字第304號，中華民國100年1 月28日第一審判決
（起訴案號：臺灣士林地方法院檢察署99年度偵字第4907號），
提起上訴，本院判決如下：
    主  文
上訴駁回。
    事  實
一、林志祐（綽號「沙士」，起訴書誤載為「林志佑」）前曾於
    民國96年間因施用毒品案件，經原審以96年度易字第582 號
    判處有期徒刑4 月，嗣經以96年度聲減字第1915號裁定減刑
    為有期徒刑2 月確定，於96年9月7日易科罰金執行完畢。
二、詎林志祐仍不知悔改，明知海洛因、甲基安非他命分別為毒
    品危害防制條例第2條第2項第1、2款所規定之第一、二級毒
    品，不得非法持有、販賣、轉讓，竟意圖營利，分別基於販
    賣第一級毒品海洛因、第二級毒品甲基安非他命之犯意，為
    下列販賣海洛因、甲基安非他命犯行：
  (一)販賣海洛因予呂清雲部分：
  呂清雲以所使用之0000000000號行動電話與林志祐所使用00
    00000000號行動電話在98年2月6日下午1時24分、同日下午2
    時55分聯繫後，於該日某時許，由林志祐在國道1 號高速公
    路林口交流道附近以新台幣（下同）10,000元價格販賣海洛
    因1 包予呂清雲，嗣因重量不足，再經其二人以上開行動電
    話於同日晚間6時28分、同日晚間7時3分、同日晚間8時許聯
    繫後，林志祐在前開同一地點補交付呂清雲0.1 公克之海洛
    因而完成該次交易。
  呂清雲以所使用之0000000000號行動電話與林志祐所使用00
    00000000號行動電話在98年3月12日中午12時5分、同日中午
    12時17分聯繫後，於該日中午某時許，由呂清雲前往林志祐
    位於新北市林口區○○○路附近住處，以5,000 元價格向其
    購得重量不詳之海洛因1 包。
  98年3 月19日晚間某時許，由林志祐指示與其有犯意聯絡之
    真實姓名年籍不詳綽號「豆子」之成年男子以15,000元價格
    將重量不詳之海洛因1 包送至不詳地點交予呂清雲並收取款
    項5,000 元而完成交易，呂清雲並於該日晚間8 時39分以所
    使用之0000000000號行動電話與林志祐所使用0000000000號
    行動電話聯繫告知林志祐先付現金5,000 元，尚欠10,000元
    （嗣已清償）。
  呂清雲以所使用之0000000000號行動電話與林志祐所使用00
    00000000號行動電話在98年4月7日晚間7 時47分32秒聯繫後
    ，於該日晚間某時許，由林志祐指示與其有犯意聯絡之真實
    姓名年籍不詳綽號「豆子」之成年男子以5,000 元價格將重
    量不詳之海洛因1 包送至不詳地點交予證人呂清雲並收取該
    次交易款項5,000 元及前次所積欠之10,000元而完成該次交
    易。
  98年5 月20日晚間某時許，由林志祐指示與其有犯意聯絡之
    真實姓名年籍不詳綽號「阿輝」之成年男子以10,000元價格
    將重量不詳之海洛因1 包送至桃園縣桃園市○○路「貴族世
    家」牛排店前交予呂清雲並收取款項而完成交易，呂清雲嗣
    則於該日晚間10許58分58秒以所使用之0000000000號行動電
    話撥打「阿輝」之人所使用0000000000號行動電話找林志祐
    並與其確認該次交易完成。
  98年5 月26日凌晨某時許，由林志祐指示與其有犯意聯絡之
    真實姓名年籍不詳綽號「阿勳」之成年男子以13,000元價格
    （起訴書附表一編號3 誤載為10,000元）將重量不詳之海洛
    因1 包送至桃園縣桃園市○○路「貴族世家」牛排店前交予
    呂清雲並收取款項10,000元而完成交易，呂清雲嗣於同日凌
    晨零時32分45秒以所使用之0000000000號行動電話與林志祐
    所使用0000000000號行動電話聯繫告知林志祐先付現金10,0
    00元，尚欠3,000 元。
  (二)販賣海洛因、甲基安非他命予陳世浩部分：
  陳世浩以所使用之0000000000號行動電話與林志祐所使用00
    00000000號行動電話在98年3月21日晚間6時41分11秒、同日
    晚間7 時28分41秒聯繫後，於該日晚間某時許，由陳世浩前
    往林志祐位於新北市林口區住處以5,000元價格向其購得2公
    克甲基安非他命1包而完成交易。
  陳世浩以所使用之0000000000號行動電話與林志祐所使用00
    00000000號行動電話在98年3月23日下午2時41分20秒、同日
    下午4 時15分30秒、同日下午5時21分2秒聯繫後，於該日晚
    間某時許，由陳世浩前往真實姓名年籍不詳綽號「阿弟」之
    成年男子位於新北市○○區○○街2段住處以5,000元之價格
    向林志祐購得2公克甲基安非他命1包而完成交易。
  陳世浩以所使用之0000000000號行動電話與林志祐所使用00
    00000000號行動電話在98年3 月24日晚間6時1分51秒、同日
    晚間9 時4分5秒、同日晚間11時14分18秒聯繫後於該日晚間
    某時許，由陳世浩前往真實姓名年籍不詳綽號「阿弟」之成
    年男子上開住處，以1,000 元價格向林志祐購得重量不詳之
    海洛因1 包而完成交易。
  陳世浩以所使用之0000000000號行動電話與林志祐所使用00
    00000000號行動電話在98年3月25日下午3時15分23秒、同日
    晚間7 時42分36秒聯繫後，於該日晚間某時許，由林志祐指
    示與其有犯意聯絡之真實姓名年籍不詳綽號「阿弟」之成年
    男子在其上開住處以8,000元價格販賣8分之1 兩甲基安非他
    命1包予陳世浩而完成交易。
  陳世浩以所使用之0000000000號行動電話與林志祐所使用00
    00000000號行動電話在98年3月31日下午4時12分25秒、同日
    晚間7 時9分56秒、同日晚間9時31分23秒聯繫後，於該日晚
    間某時許，由林志祐指示與其有犯意聯絡之真實姓名年籍不
    詳綽號「恐龍」之成年男子攜帶甲基安非他命1 公克、海洛
    因8分之1錢前往上開「阿弟」住處以各3,000元，總計6,000
    元之價格販賣予陳世浩而完成交易。
  陳世浩以所使用之0000000000號行動電話與林志祐所使用00
    00000000號行動電話在98年4月5日晚間9時5分28秒、同日晚
    間9時7分51秒聯繫後，於該日晚間某時許，陳世浩前往上開
    「阿弟」住處以先付2,500元賒欠2,500元之方式向林志祐購
    得甲基安非他命2公克而完成交易。
  陳世浩以所使用之0000000000號行動電話與林志祐所使用00
    00000000號行動電話在98年4月8日晚間6 時45分57秒、同日
    晚間6 時58分48秒聯繫後，於該日晚間某時許，由陳世浩前
    往前開「阿弟」住處以各3,000元，總計6,000元之價格向林
    志祐購得甲基安非他命1 公克、海洛因8分之1錢而完成交易
    。
  陳世浩以所使用之0000000000號行動電話與林志祐所使用00
    00000000號行動電話在98年4月11日下午2時10分15秒聯繫交
    易內容後，由陳世浩先放2,000 元現金在前開「阿弟」住處
    ，再於98年4月17日某時許（起訴書附表一編號5誤載為98年
    4 月11日14時10分）前往該「阿弟」住處拿取重量不詳之海
    洛因1 包而完成交易。
  陳世浩以所使用之0000000000號行動電話與林志祐所使用00
    00000000號行動電話在98年4月20日晚間6時54秒、同日晚間
    7時6分42秒、同日晚間8 時30分51秒聯繫後，由林志祐指示
    與其有犯意聯絡之真實姓名年籍不詳綽號「阿弟」之成年男
    子將2 公克甲基安非他命帶回其住處，陳世浩再於該日晚間
    某時許前往該「阿弟」住處以5,000 元之價格購得甲基安非
    他命2 公克而完成交易。
  陳世浩以所使用之0000000000號行動電話先後與林志祐所使
    用0000000000、0000000000號行動電話在98年4月21日晚間8
    時20分52秒、同日晚間9 時50分54秒聯繫，於該日晚間某時
    許，由陳世浩前往林志祐位於新北市林口區住處向林志祐以
    1,000元價格購不詳重量之海洛因(原判決誤鎮為甲基安非他
    命2公克)而完成交易。
  陳世浩以所使用之0000000000號行動電話與林志祐所使用00
    00000000號行動電話在98年4 月23日中午12時20分聯繫後，
    於該日下午某時許，前往前開「阿弟」住處以先付3,000 元
    、賒欠3,000元，總共6,000元之價格向林志祐購得甲基安非
    他命2 公克而完成交易。
  陳世浩以所使用之0000000000號行動電話與林志祐所使用00
    00000000號行動電話在98年5月1日晚間9 時30分38秒、同日
    晚間10時31分40秒、同日晚間10時41分35秒聯繫後，於該日
    晚間某時許，前往林志祐位於新北市林口區住處以3,000 元
    價格向林志祐購得甲基安非他命1 公克而完成交易。
  陳世浩以所使用之0000000000號行動電話與林志祐所使用00
    00000000號行動電話在98年5月8日晚間11時32分36秒、同日
    晚間11時48分22秒聯繫後，由林志祐指示與其犯意聯絡之真
    實姓名年籍不詳之成年男子「啞巴」之人於該日晚間某時許
    攜8分之1錢海洛因前往前揭「阿弟」住處以3,000 元價格販
    賣予證人陳世浩而完成交易。
  證人陳世浩以所使用之0000000000號行動電話與林志祐所使
    用0000000000號行動電話在98年5月9日中午12時17分38秒聯
    繫交易內容後，林志祐先將3 公克甲基安非他命置於前開「
    阿弟」住處，陳世浩則於翌日即98年5 月10日某時許前往拿
    取該3公克甲基安非他命並交付價金7,000元予與林志祐有犯
    意聯絡之真實姓名年籍不詳綽號「阿弟」之成年男子，陳世
    浩並於該日晚間7時57分8秒以前開電話告知林志祐已拿取甲
    基安非他命並交付款項完成交易。
  陳世浩以所使用之0000000000號行動電話與林志祐所使用00
    00000000號行動電話在98年5月12日下午2時35分29秒聯繫後
    ，於該日下午某時許，前往林志祐位於某「大世紀大樓」住
    處以各3,000元，總共6,000元之價格向林志祐購得1 公克甲
    基安非他命、8分之1錢海洛因而完成交易。
  陳世浩以所使用之0000000000號行動電話與林志祐所使用00
    00000000號行動電話在98年5月16日中午12時3分33秒聯繫後
    ，林志祐乃指示與其有犯意聯絡之真實姓名年籍不詳之成年
    男子「啞巴」之人攜1 公克甲基安非他命前往上開「阿弟」
    住處以3,000 元價格販賣予陳世浩。
  陳世浩以所使用之0000000000號行動電話與林志祐所使用00
    00000000號行動電話在98年5月20日晚間7時26分50秒聯繫後
    ，由陳世浩於該日晚間某時許前往林志祐位於新北市林口區
    住處或上開「阿弟」住處以10,000元價格購得4 公克甲基安
    非他命。
  陳世浩以所使用之0000000000號行動電話與林志祐所使用00
    00000000號行動電話在98年6月16日晚間8時57分32秒聯繫後
    ，由陳世浩於該日晚間某時許前往前開「阿弟」住處以3,00
    0 價格購得林志祐置於該處之8分之1錢海洛因而完成交易。
  (三)販賣海洛因、甲基安非他命予陳世超部分：
  陳世超以所使用之0000000000號行動電話與林志祐所使用00
    00000000號行動電話在98年5月4日上午6 時35分26秒、同日
    上午10時18分55秒、同日上午10時19分51秒簡訊、電話聯繫
    後，由林志祐指示與其有犯意聯絡之真實姓名年籍不詳之綽
    號「恐龍」之成年男子於該日上午某時許，將1 公克甲基安
    非他命送至陳世超位於新北市○○區○○街2 段120巷10號1
    樓「肥龍炸雞店」或其住處以3,000 元價格販賣予陳世超而
    完成交易。
  陳世超以所使用之0000000000號行動電話與林志祐所使用00
    00000000號行動電話在98年5月8日晚間10時29分54秒通聯後
    ，由林志祐指示與其有犯意聯絡之真實姓名年籍不詳之成年
    男子將2公克甲基安非他命及重量不詳之海洛因1包送至陳世
    超上開「肥龍炸雞店」以各6,000元、1,000元總計7,000 元
    之價格販賣予陳世超而完成交易。
  98年5月16日凌晨某時許，林志祐在前開「阿弟」住處以3,0
    00元之價格販賣1 公克甲基安非他命予陳世超，陳世超嗣於
    同日凌晨1時4分許以所使用之0000000000號行動電話與林志
    祐所使用0000000000號行動電話聯繫確認已交易完成。
  (四)販賣甲基安非他命予陳言明部分：陳言明於98年6 月23日晚
    間先以簡訊告知林志祐要購買2,000 元價格之甲基安非他命
    ，並於翌（24）日凌晨2時（起訴書附表一編號4誤載為98年
    6 月23日某時許）許持林志祐前所交付之鑰匙前往林志祐位
    於新北市○○區○○路538號10樓之1住處拿取林志祐置放於
    桌上之重量不詳的甲基安非他命1 包，並隨即以現場之吸食
    器施用甲基安非他命而完成交易，惟陳言明於該日下午即因
    警另案前往該處查察而查獲其施用甲基安非他命犯行，致尚
    未將2,000 元款項付予林志祐。
  (五)販賣甲基安非他命予蕭佳明部分：林志祐於98年6 月24日凌
    晨1、2時許在蕭佳明所經營位於新北市○里區○○路○段276
    號檳榔攤以1,000元價格販賣不詳重量之甲基安非他命2包予
    蕭佳明而完成交易，蕭佳明於當日即施用所購得之甲基安非
    他命，惟隨即於該日下午為警持原審核發之搜索票前往該處
    執行搜索而查獲，並扣得前開施用後剩餘之甲基安非他命2
    小包（驗餘淨重0.3629公克）。
三、林志祐另分別基於轉讓第一級毒品海洛因之犯意，為下列犯
    行：
  (一)轉讓海洛因予陳世浩部分：
  陳世浩以所使用之0000000000號行動電話與林志祐所使用00
    00000000號行動電話在98年4月6日下午4 時17分19秒聯繫後
    ，陳世浩於該日下午某時許前往上開「阿弟」住處拿取林志
    祐先置於該處之含不詳重量海洛因的菸1 根，林志祐遂以此
    方式轉讓重量不詳之海洛因予陳世浩。
  陳世浩以所使用之0000000000號行動電話與林志祐所使用00
    00000000號行動電話在98年5月9日中午12時17分38秒聯繫後
    ，林志祐應允無償請證人陳世浩施用海洛因，陳世浩遂於該
    日下午某時許，前往前開「阿弟」住處拿取林志祐所留在該
    處之不詳重量之海洛因1 包，林志祐乃以此方式轉讓重量不
    詳之海洛因1包予陳世浩。
  (二)轉讓海洛因予陳世超部分：98年5 月16日凌晨某時許，在前
    揭「阿弟」住處，林志祐無償提供含海洛因之菸1 根予陳世
    超，而以此方式轉讓重量不詳之海洛因予陳世超。
四、嗣經警對林志祐（起訴書誤載為「陳志浩」）所使用之0000
    000000號等行動電話實施通訊監察，始循線查悉上情。
五、案經臺灣士林地方法院檢察署檢察官簽分偵查起訴。
    理    由
壹、有罪部分：
甲、證據能力
  (一)按被告以外之人於審判中有滯留國外而無法傳喚或傳喚不到
    者，其於檢察事務官、司法警察官或司法警察調查中所為之
    陳述，經證明具有可信之特別情況，且為證明犯罪事實之存
    否所必要者，得為證據，刑事訴訟法第159條之3第3 款定有
    明文。本件被告辯護人雖於本院審理時否認證人呂清雲於警
    詢陳述之證據能力（見本院卷第149 頁反面），惟證人呂清
    雲並未在監在押，但因毒品危害防制條例案、竊盜案、偽造
    文書案分別經臺灣桃園地方法院、臺灣桃園、新竹地方法院
    檢察署發布通緝中，有本院出入監簡列表、被告通緝紀錄表
    附卷可稽（見本院卷第119、145頁）。且經原審及本院均按
    址傳、拘不到，亦有個人戶籍資料、基本資料查詢結果、送
    達回證、拘票、拘提報告書等附卷可稽（見原審卷第161、2
    10-211、299至299-4頁、本院卷第122、141頁），足認其因
    所在不明而無法傳喚。又證人呂清雲接受警詢調查，查無跡
    證顯示警察當時有何違法取供情事，堪認其於警詢時並未遭
    受任何外力壓迫，所述應係出於其自由意志無疑，且證人呂
    清雲所述內容，復有客觀證據可憑（詳後述），是依當時之
    客觀外在環境及條件，足以證明證人呂清雲之陳述內容具有
    可信之特別情況，且其陳述復為證明被告等有無本件犯罪所
    必要，依上揭規定，自有證據能力。
  (二)次按被告以外之人於偵查中向檢察官所為陳述，除顯有不可
    信之情況者外，得為證據，同法第159條之1 第2項定有明文
    。偵查中被告以外之人（包括證人、鑑定人、告訴人、被害
    人及共同被告等）於偵查中之證詞，性質上均屬傳聞證據。
    惟現階段刑事訴訟法規定檢察官代表國家偵查犯罪、實施公
    訴，依法其有訊問被告、證人及鑑定人之權，證人、鑑定人
    且須具結，而實務運作時，檢察官偵查中向被告以外之人所
    取得之陳述，原則上均能遵守法律規定，不致違法取供，其
    可信度極高，職是，被告以外之人前於偵查中已具結而為證
    述，除反對該項供述得具有證據能力之一方，已釋明「顯有
    不可信之情況」之理由外，不宜以該被告以外之人未能於審
    判中接受他造之反對詰問為由，即遽指該被告以外之人於偵
    查中之陳述不具證據能力。本件證人呂清雲於檢察官偵查時
    所為之證述，業經具結在卷（見偵查卷第40頁），卷內亦無
    任何證據證明此有不法取供之情形，且客觀上均無顯不可信
    之情況，則被告辯護人僅空言否認此部分證據能力，並未具
    體釋明「顯有不可信之情況」，自不足採。是證人呂清雲於
    偵查中之證言，亦有證據能力。
  (三)又國家基於犯罪偵查之目的，對被告或犯罪嫌疑人進行通訊
    監察，乃係以監控與過濾受監察人通訊內容之方式，蒐集對
    其有關之紀錄，並將該紀錄予以查扣，作為認定犯罪與否之
    證據，屬於刑事訴訟上強制處分之一種，而監聽係通訊保障
    及監察法第13條第1 項所定通訊監察方法之一，司法警察機
    關依法定程序執行監聽取得之錄音，係以錄音設備之機械作
    用，真實保存當時通訊之內容，如通訊一方為受監察人，司
    法警察在監聽中蒐集所得之通訊者對話，若其通話本身即係
    被告進行犯罪中構成犯罪事實之部分內容，則依前開說明，
    自與所謂「審判外之陳述」無涉，應不受傳聞法則之規範，
    當然具有證據能力。至司法警察依據監聽錄音結果予以翻譯
    而製作之監聽譯文，屬於文書證據之一種，於被告或訴訟關
    係人對其譯文之真實性發生爭執或有所懷疑時，法院應依刑
    事訴訟法第165條之1 第2項規定，以適當之設備，顯示該監
    聽錄音帶之聲音，以踐行調查證據之程序，俾確認該錄音聲
    音是否為通訊者本人及其內容與監聽譯文之記載是否相符。
    查本件對被告與證人呂清雲等人間所進行通訊監察，乃司法
    警察機關依法定程序執行監聽取得之合法錄音，有臺灣板橋
    地方法院檢察署通訊監察書附卷可稽（見原審卷第214-224
    頁）。被告就通訊譯文部分，於原審已供承：證人呂清雲等
    人伊都認識，譯文內容確實有講到毒品，他們打電話給伊，
    因為伊等都是向同一個藥頭拿的，有時候藥頭送東西給伊時
    ，會問伊藥頭是不是要回去了，叫伊跟藥頭說他們也要東西
    ，請藥頭趕快回淡水，他們要去找藥頭，至於他們跟藥頭約
    何處伊不清楚。又0000000000等行動電話號碼，當時不是伊
    本人申辦，伊跟人家買王八卡，因為當時在通緝，有時買來
    不到一天就斷掉。又對於卷附通訊監察譯文所載內容係被告
    與他人之通話無意見，不用勘驗通訊監察錄音帶等語（見原
    審卷第96反、185反-186、251頁），顯然被告對於通訊監察
    錄音帶之真正，已然承認為真正。然被告經原審判決有罪後
    ，即於本院辯稱：「沙士」為被告毒品提供者，平時也多在
    一起打牌，被告所持用手機0000000000也是從「沙士」處取
    得，所以朋友如要毒品而找不到「沙士」本人，就會打被告
    電話詢問「沙士」是否在場或請被告協助傳話，並請求勘驗
    100年4月11日刑事聲請調查證據狀所附附表一之通訊監察譯
    文中「沙士」之人與被告聲音是否相同云云（以上見本院卷
    第67反、68反、75頁）（按100年5月9日刑事準備書狀所請
    勘驗所附附表二部分，嗣經撤回聲請）。然衡以現今行動電
    話攜帶甚為便捷，藥頭「沙士」既經常性販賣毒品予被告及
    證人呂清雲等人，豈有不隨身攜帶行動電話以利彼等間聯絡
    ，卻反頻繁透過被告所持用0000000000號行動電話通聯之理
    ？且被告前有多次毒品前科，更於97年間甫因通訊監察記錄
    等證據，經檢察官起訴被告販賣第一、二級毒品等罪嫌，此
    有臺灣士林地方法院檢察署檢察官98年度偵緝字第1117號、
    98年度偵字第15609號追加起訴書、及本院被告前案紀錄表
    各1份附卷可稽（見他字第2090號卷第275-279頁、本院卷第
    47-55頁），顯然明知販賣毒品乃屬重罪，及檢調機關對可
    能涉及毒品買賣之電話會實施監聽，若藥頭「沙士」平時常
    至被告住處打牌，致證人呂清雲等人因找不到而撥打被告上
    述電話，被告理應將該購毒來電交予藥頭「沙士」接聽即可
    ，又何須甘冒成立販毒共犯之風險，與證人呂清雲等人商討
    毒品種類、數量、價金、或交付地點等毒品交易內容？益證
    其所辯之訛。又本院依循被告及其辯護人所請勘驗通訊監察
    錄音帶之結果，被告雖當庭表示其與證人呂清雲間之通聯中
    ：(1)98年5月20日22時58分58秒「換沙士聽」後面接聽B之聲
    音，不是伊的聲音；(2)98年5月26日0時32分45秒在「差三千
    我明天拿給他」後，B說好之間，有第三個聲音在旁表示先
    拿1萬差3千明天給他，因當天伊等在打麻將，第三個人的聲
    音，可能是藥頭沙士他們；(3)98年6月2日4時49分55秒剛接
    電話B〔即B:你等一下（換沙士接聽）〕是伊聲音，有本院
    100年7月4日勘驗筆錄附卷可稽（見原審卷第106反-108頁）
    。然上開(2)關於第三人所稱「先拿1萬差3千明天給他」，顯
    係複誦證人呂清雲請求，則依常理應係接聽電話者將證人呂
    清雲請求複誦轉達與沙士知悉，而由沙士決定是否允諾，較
    符合客觀情境，是被告表示第三個人的聲音，「可能」是藥
    頭沙士他們云云，已屬可疑。又經本院據前開(1)、(3)通訊監
    察錄音，並檢附被告坦承為其聲音之通訊監察錄音，函請內
    政部警政署刑事警察局鑑定前開爭執非被告聲音部分，是否
    為被告的聲音，經該局函覆稱：前開(1)、(3)之通話內容輸入
    儀器檢視分析結果，因待鑑語音可比對字數不足，均不符鑑
    定需求，因此本案未便辦理等語，亦有該局100年8月26日刑
    鑑字第1000102579號函文在卷可考（見本院卷第115頁），
    自無從據此證明被告上開辯解之真實性。但衡酌每個人發出
    聲音之音域、音頻等本具獨特性，故而一般人在接聽電話時
    ，若係相熟之人的聲音，通常亦可在接聽的一瞬間辨別來電
    之人。本件實施通訊監察及從事譯文工作之人，因長時間反
    覆聽聞各該行動電話持有者為主之通訊監察錄音，應足可區
    隔、辨識各該主要通訊之人的聲音，故其對通話者稱呼之標
    示，自有堪信實之處。再參以被告於本院勘驗時亦坦承98
    年2月6日13時24分46秒、14時55分7秒、18時28分18秒、19
    時3分34秒通聯對話，B的部分（即通訊監察譯文中標示通話
    人B、稱呼「沙士」者）是伊等語，甚而在勘驗98年2月6日
    20時0分8秒通訊監察錄音內容為：「B:喂。A：沙士。B:是
    。‧‧‧」時，復供認B為伊的聲音等語（以上見本院卷第
    106反-107反頁），足認「沙士」確為證人呂清雲在與被告
    以行動電話通聯時對被告之稱呼無訛。末參諸證人呂清雲、
    陳世浩、陳世超於警詢、偵查中均一致指證其等分別有以其
    持用之行動電話向綽號「沙士」之被告連繫購買、轉讓毒品
    事宜，並於警詢中具體指認其照片；於偵查中更逐一指明各
    該通訊監察譯文中其等與綽號「沙士」之被告為毒品交易之
    情節（以上見他字第2090號卷第19-22、34-39、85-90、93-
    96頁；偵字第4907號卷第34-49、56-63頁），顯然對本件通
    訊監察譯文中所列與之通聯對象、「沙士」、及被告乃屬同
    一人，已為詳確之指證，核與證人蕭佳明於警詢、偵查及原
    審審理時均證稱被告綽號係「沙士」等語（見他字第2090號
    卷第11、133頁；偵字第4907號卷第28、31頁、原審卷第183
    頁反面）相符，應堪採信。又依卷附通訊監察譯文均係證人
    呂清雲、陳世浩、陳世超直接詢問被告有關毒品之事宜，毫
    無任何被告所指詢問另外藥頭所在或委請被告通知藥頭之內
    容。綜上，被告空言否認其為「沙士」，應係事後卸責之詞
    ，委不足採。是本件通訊監察譯文中所列載與證人呂清雲、
    陳世浩、陳世超通聯之「沙士」者，確與被告係同一人，而
    具同一性，且卷內並無證據證明其監察譯文內容與錄音內容
    有所不符，自亦有證據能力。
  (四)末按被告以外之人於審判外之陳述，雖不符同法第159條之1
    至第159條之4之規定，而經當事人於審判程序同意作為證據
    ，法院審酌該言詞陳述或書面陳述作成時之情況，認為適當
    者，亦得為證據。當事人、代理人或辯護人於法院調查證據
    時，知有第159條第1項不得為證據之情形，而未於言詞辯論
    終結前聲明異議者，視為有前項之同意，刑事訴訟法第159
    條之5定有明文。查本件作為認定犯罪事實所引用其餘審判
    外之其餘證據（即除上揭理由欄壹、甲、(一)至(三)部分外），
    公訴人、被告及其辯護人於本院審理時均表示同意作為證據
    、或不爭執其證據能力，僅爭執其證明力（見本院卷第87反
    -88、149-152頁），且迄本院言詞辯論終結前亦未聲明異議
    ，經審酌上開證據資料製作時之情況，尚無違法不當（按證
    人陳世浩、陳世超於原審中雖否認其等於警詢或偵查中陳述
    之任意性，惟此部分應係迴護被告之詞，尚無可採，詳後理
    由欄三、(二)、(三)所述）及證明力明顯過低之瑕疵，亦查無有
    何違反法定程式取得之情形，足認為以之作為證據應屬適當
    ，揆諸前開規定，亦均有證據能力。
乙、認定本件犯罪事實所憑之證據及理由：
一、訊據上訴人即被告林志祐矢口否認有如附表一所示販賣第一
    、二級毒品、及附表二所示轉讓第一級毒品之犯行，並辯稱
    ：伊沒有販賣，伊有做的伊有承認，一切如辯護人答辯狀附
    件所載（詳本件判決附件所示）云云。
二、經查：
  (一)證人呂清雲於偵查中之證詞：以0000000000號行動電話與綽
    號「沙士」之被告聯絡購買毒品事宜：98年2月6 日下午1
    、2時左右在林口交流道附近以10,000元向被告購買海洛因1
    包，但因為被告拿不夠，所以晚上又補給伊2.3 公克〔按應
    為0.1公克，因依此次通訊監察譯文：被告：我剛才磅是20.
    3 耶。證人呂清雲：19.3啦。被告：我真的我剛才磅是20‧
    ‧‧那個2.03耶。‧‧‧證人呂清雲：對啊，但是我現在現
    磅的耶。‧‧‧被告：不要緊啦，那差一點我補你啦等語，
    本院勘驗筆錄附卷可稽（見本院卷第107 頁），此間雖曾提
    及20.3、19.3公克之差額，惟以證人呂清雲以10,000元向被
    告購買海洛因1 包，縱有以葡萄糖洗摻，其重量顯然亦不可
    能高達20.3公克，故應以1.93、2.03公克差額之爭執，應較
    符合客觀實情，故此次被告所補海洛因重量應為0.1 公克，
    證人呂清雲證詞應係未詳閱通訊監察譯文所致，是此部分之
    證詞之瑕疵尚不影響交易第一級毒品海洛明確定事證〕；
    98年3月12日在林口文化三路接近蘆竹鄉處以5,000元向被告
    購買海洛因1包；98年3月19日晚上，電話中稱被告「董仔
    」，該次向被告買海洛因1包，價格是15,000元，但其先付
    5,000元，還欠10,000元；98年4月7日晚上向被告買海洛
    因1包，給被告5,000元，另外還被告上次欠的10,000元；
    98年5月20日晚上，伊向被告買10,000元海洛因，被告叫「
    阿輝」拿到桃園市○○路的貴族世家前給伊，伊給「阿輝」
    10,000元〔綜合證人呂清雲之證詞及證人呂清雲00000000
    00號行動電話與「阿輝」之人所使用0000000000號行動電話
    之通訊監察譯文（見他字第2090號卷第47頁），證人呂清雲
    於購得毒品後隨即以該電話與被告確認該次交易完成，是此
    通訊監察譯文所顯示之電話號碼雖非被告所使用行動電話號
    碼，但其內容確為被告與證人呂清雲之通話，為被告所不爭
    執，亦可佐證人呂清雲此部分之證詞為實在〕；98年5月
    26日凌晨，伊向被告買10,000元海洛因，被告叫「阿勳」拿
    到桃園市○○路的貴族世家前給伊，伊給「阿輝」10,000元
    等語（見他字第2090號卷第35、36頁）。
  (二)證人陳世浩於偵查中之證詞：伊毒品上游來源是被告，綽號
    「沙士」，以0000000000號行動電話與被告聯繫：(甲)販賣部
    分：98年3月21日晚間6時41分、7時28分該次是以5,000元
    買2 公克甲基安非他命，交易地點在林口被告住處，譯文中
    「山上」就是林口；98年3 月23日下午2時41分、4時15分
    、5時21分之通聯是買2 公克5,000元甲基安非他命，交易地
    點在「阿弟」家；98年3 月24日晚間6時1分、9時4分、11
    時14分是買1,000 元海洛因，交易地點在「阿弟」家，被告
    隨便弄1小包，伊沒有秤；98年3 月25日下午3時15分、晚
    間7 時42分，是拿甲基安非他命，「男的」、「石頭」就是
    指安非他命，「81」是8分之1兩就是4公克（按1兩＝37.5公
    克；1錢＝3.75公克，原審判決對此誤解為8分之1 「錢」，
    應予更正），此次是去「阿弟」家跟「阿弟」拿；在98年
    3月31日下午4時12分25秒、晚間7時9分56秒通話後，至同日
    晚間9時31分23秒通話前的時間，有以各3,000元買到甲基安
    非他命1公克、8分之1 錢海洛因，是由被告託「恐龍」拿過
    來，交易地點在「阿弟」家；98年4月5日晚上9時5分、9
    時7 分之通聯，也有向被告買到2公克甲基安非他命5,000元
    ，譯文中講到「2張半」是因為伊先付2,500元；98年4月8
    日晚上6時45分、6時58分，此次有拿到「男的」甲基安非他
    命1公克3,000元、海洛因8分之1 錢3,000元，交易地點應該
    是在「阿弟」家；依98年4月11日下午2時10分之譯文「下
    禮拜五我還要去驗尿」，是先放2,000元在「阿弟」家，4月
    17日驗尿完才去「阿弟」家拿海洛因；98年4月20日晚上8
    時30分，被告叫「阿弟」先拿甲基安非他命回淡水，伊再到
    「阿弟」家拿，這次是拿安非他命2公克5,000元；98年4
    月21日晚上8時20分、9時50分，這次是拿女生，1,000元1小
    包，交易地點在林口文化三路跟忠孝三路附近被告的住處；
    98年4月23 日中午12時20分這通是買安非他命2公克6,000
    元，先付3,000元，還欠3,000元，交易地點在林口被告住處
    ，在忠孝三路與文化三路附近。譯文中「頭髮」是指海洛因
    ，伊本來要向被告買，但他不夠，依基地台看，此次交易是
    被告來淡水「阿弟」家與伊交易，該日後來還有打一通電話
    是要問海洛因價錢，但沒有買到；98年5月1日晚上9 時30
    分、10時31分、10時41分的通話該次買到安非他命1 公克，
    交易地點在被告林口住處是跟被告本人交易；98年5月8日
    晚上11時32分、11時48分通話，此次有拿到海洛因，是被告
    叫「啞巴」拿到「阿弟」家，買到8分之1錢海洛因，價錢是
    3,000 元，毒品是「啞巴」交給伊，錢是交給「啞巴」；
    98年5月10日晚上7時57分，譯文中在講的就是前一通電話中
    所指的「七張」，伊用7,000元買到甲基安非他命3公克，因
    為被告算伊2公克5,000元，被告本來留3公克，2公克是伊的
    ，1公克是「阿弟」的，但伊把3公克都拿走了；98年5 月
    12日下午2時35分、3時59分這二通通話有拿到海洛因8分之1
    錢及安非他命1公克，各3,000元總共6, 000元，有付清，是
    被告本人自己下樓與伊交易，此時被告已經搬家，搬到大世
    紀大樓；98年5月16日中午12時3分，此次買到3,000元1公
    克安非他命，交易地點在「阿弟」家，是「啞巴」拿過來；
    98年5月20日晚上7時26分之通話，此次買到10,000元安非
    他命4 公克，交易地點不確定，可能是在被告林口家，或是
    「阿弟」家；98年6月16日晚上8時57分之通話是買到海洛
    因8分之1 錢3,000元，交易地點在「阿弟」家，被告將毒品
    放在該處，錢是後來才付。「阿弟」住處在淡水水源街2 段
    即伊哥哥陳世超炸雞店（也在水源街2 段）附近等語（見他
    字第2090號卷第86-90、93-96頁）。(乙)轉讓部分：98年4
    月6日下午4時17分是向被告要的，本來有碰面，離開後又打
    電話給被告，去「阿弟」家拿1根菸的量的海洛因，伊沒有
    付錢；98年5月9日中午12時17分，伊在「阿弟」家，被告
    有留在「阿弟」那裡，所以伊拿1包1,000元的量，沒有付錢
    （依此次通訊監察譯文「證人陳世浩：女的一張還可以動嗎
    ？被告：可以啊﹗證人陳世浩：我可以動多少？被告：一比
    一可以吧，你拿1包我請啦」之內容，及參酌證人陳世浩證
    述有關譯文中暗語之解釋「男的」即為安非他命，「女的」
    即為海洛因，堪認被告此次所轉讓為1包海洛因無誤）（見
    他字第2090號卷第89、94頁）。
  (三)證人陳世超於偵查中之證詞：以0000000000號行動電話與被
    告聯絡購買毒品事宜，最近聽說其綽號為「沙士」：(甲)販賣
    部分：98年5月4日上午6 時35分、10時18分、10時19分是
    買3,000元1公克甲基安非他命，是被告小弟「恐龍」送貨來
    ，地點是在伊店裡或伊住處樓下；98年5月8日晚上10時29
    分之通聯伊打電話給被告，以6,000元跟被告買2公克甲基安
    非他命，由其小弟送到伊在水源街2 段120巷10號1樓所經營
    之「肥龍炸雞店」，同日晚上11時57分是指前一通拿來的毒
    品，還有海洛因，1小包1,000元，譯文中「可以洗」是指還
    可以加糖進去；98年5 月16日凌晨1時4分此通是打給被告
    ，譯文講東西已經到了，伊與「阿弟」對分，此次拿到的是
    1公克甲基安非他命3,000元，伊付一半1,500 元，被告將甲
    基安非他命放在「阿弟」淡水鎮水源地附近的住處，伊再去
    「阿弟」家拿等語（按依通訊監察譯文「被告：還沒到嗎？
    陳世超：不是啦，只有一半而已，我跟阿弟仔對分」之內容
    ，被告於完成交易時並不知悉證人陳世超與「阿弟」合資購
    買此情，是雖證人陳世超前開證述與「阿弟」一人一半，然
    從被告主觀認知應認係以3,000 元之價格販賣1 公克甲基安
    非他命予證人陳世超無誤）（見他字第2090號卷第20-22 頁
    ）。(乙)轉讓部分：98年5 月16日凌晨1時4分此通是打給被告
    ，譯文講海洛因，東西已經到了，「能不能動」是指可不可
    以用，「要弄一管」是指一根香菸，此次拿到的海洛因放在
    「阿弟」淡水鎮水源地附近的住處，伊再去「阿弟」家拿，
    海洛因是一根菸的量，在現場抽一抽就走了，海洛因並沒有
    付錢等語（見第2090號卷第21頁）。
  (四)證人陳言明於偵查中及原審審理中之證詞：被告租屋處在林
    口，好像是在中山路的10樓，98年6 月24日偵查中檢察官所
    詢問的內容，伊都瞭解，檢察官面前所為之證述才是正確的
    ，98年6 月24日清晨伊有去那邊吸毒，只有伊在場被抓，其
    他因時間太久忘記了，該次驗尿結果為陽性反應；98年6 月
    23日晚上先以電話訊息告知被告要拿2,000元，被告先將1包
    甲基安非他命放在住處桌上，98年6月24日凌晨2時許伊前往
    被告住處，以被告先前所給之鑰匙進入，被告有將1 包甲基
    安非他命放在桌上，伊用現場的吸食器有先用了一些，錢要
    等被告回來才付等詞（見他字第2090號卷第75-76、78-81頁
    、原審卷第179、180、182頁）。
  (五)證人蕭佳明於偵查及原審審理中之證詞：伊與被告認識好幾
    年，私交很久，稱呼被告「阿祐」，後來跟朋友在一起才知
    道被告有綽號叫「沙士」，伊是用0000000000號行動電話與
    被告聯繫，在98年6 月24日凌晨1、2點由被告本人送到龍米
    路1 段276號檳榔攤給伊，伊以1,000元買1包，被告另外送1
    包；98年6月24日為警查獲所扣得甲基安非他命2小包是向被
    告買的，買到後有打開1 包，施用到一半等詞（見他字第20
    90號卷第140頁、原審卷第183-184反頁）。
  (六)臺灣板橋地方法院98年度聲監字第75號、98年度聲監字第36
    9號、98年度聲監續字第130 號、98年度聲監續字第207號、
    98年度聲監續字第276號、98年度聲監續字第277號、98年度
    聲監續字第374號、98年度聲監續字第369號通訊監察書及被
    告所不爭執確為其與以下證人通話內容之通訊監察譯文（見
    原審卷第214-224、185反、186頁）：
  (1)證人呂清雲以0000000000號行動電話與被告所使用00000000
    00號行動電話（至、）、證人呂清雲以0000000000號
    行動電話撥打「阿輝」之人所使用0000000000號行動電話（
    ）之通訊監察譯文：
    98年2月6日下午1 時24分、同日下午2時55分、同日晚間6
      時28分、同日晚間7時3分、同日晚間8 時（見他字第2090
      號卷第41頁）。
    98年3月12日中午12時5分、同日中午12時17分（見他字第
      2090號卷第43頁）。
    98年3月19日下午8時39分（見他字第2090號卷第44頁）。
    98年4月7日晚間7 時47分32秒（見他字第2090號卷第45頁
      ）。
    98年5 月20日晚間10許58分58秒（見他字第2090號卷第47
      頁）。
    98年5 月26日凌晨零時32分45秒（見他字第2090號卷第47
      頁）。
  (2)證人陳世浩以0000000000號行動電話與被告所使用00000000
    00號（(甲)至、、至；(乙)、）、0000000000號
    （(甲)、）、0000000000號（(甲)、）、0000000000號
    （(甲)至、、）、0000000000號（(甲)）、00000000
    00號（(甲)）行動電話之通訊監察譯文：
  (甲)販賣部分
    98年3 月21日晚間6時41分11秒、同日晚間7時28分41秒（
      見他字第2090號卷第97頁）。
    98年3 月23日下午2時41分20秒、同日下午4時15分30秒、
      同日下午5時21分2秒（見他字第2090號他字卷第97頁）。
    98年3月24日晚間6時1分51秒、同日晚間9時4分5秒、同日
      晚間11時14分18秒（見他字第2090號卷第98頁）。
    98年3 月25日下午3時15分23秒、同日晚間7時42分36秒（
      見他字第2090號卷第98頁）。
    98年3月31日下午4時12分25秒、同日晚間7時9分56秒、同
      日晚間9時31分23秒（見他字第2090號卷第108頁）。
    98年4月5日晚間9時5分28秒、同日晚間9時7分51秒（見他
      字第2090號卷第99頁）。
    98年4月8日晚間6時45分57秒、同日晚間6時58分48秒（見
      他字第2090號卷第100頁）。
    98年4 月11日下午2時10分15秒（見他字第2090號卷第100
      頁）。
    98年4月20日晚間6時54秒、同日晚間7時6分42秒、同日晚
      間8時30分51秒（見他字第2090號卷第101頁）。
    98年4月21日晚間8時20分52秒（被告所使用0000000000號
      、98年4月21日晚間9時50分54秒（被告所使用0000000000
      號）（見他字第2090號卷第101-102頁）
    98年4月23日中午12時20分（見他字第2090號卷第102頁）
      。
    98年5月1日晚間9 時30分38秒、同日晚間10時31分40秒、
      同日晚間10時41分35秒（見他字第2090號卷第109 頁）。
    98年5月8日晚間11時32分36秒、同日晚間11時48分22秒（
      見他字第2090號卷第103-104頁）。
    98年5月10日晚間7時57分8秒（見他字第2090號卷第104頁
      ）。
    98年5 月12日下午2時35分29秒、同日下午3時59分10秒（
      見他字第2090號卷第105頁）。
    98年5 月16日中午12時3分33秒（見他字第2090號卷第106
      頁）。
    98年5 月20日晚間7時26分50秒（見他字第2090號卷第106
      頁）。
    98年6 月16日晚間8時57分32秒（見他字第2090號卷第107
      頁）。
  (乙)轉讓部分
    98年4月6日下午4 時17分19秒（見第2090號他字卷第99頁
      ）。
    98年5月9日中午12時17分38秒（見他字第2090號卷第104
      頁）。
  (3)證人陳世超以0000000000號行動電話與被告所使用00000000
    00號（(甲)、；(乙)）、0000000000號（(甲)）行動電話之
    簡訊及通訊監察譯文：
  (甲)販賣部分
    98年5月4日上午6 時35分26秒、同日上午10時18分55秒、
      同日上午10時19分51秒（見偵字第4907號卷第143頁）。
    98年5月8日晚間10時29分54秒、晚間11時57分41秒（見偵
      字第4907號卷第142 頁）。
    98年5月16日上午1時4分49秒（見偵字第4907號卷第144頁
      ）。
  (乙)轉讓部分
      98年5月16日上午1時4分49秒（見偵字第4907號卷第144頁
      ）。
  (七)證人陳言明於98年6 月24日為警查獲所犯施用毒品案件之臺
    灣桃園地方法院98年度審訴字第2296號宣示判決筆錄、臺灣
    士林地方法院檢察署98年度毒偵字第1213號卷所附臺灣尖端
    先進生技醫藥股份有限公司濫用藥物檢驗報告、偵辦毒品案
    件尿液檢體委驗單（見原審卷第204-208 頁）：可佐證人陳
    言明上開關於98年6月24日凌晨2時許前往被告住處取得向被
    告所購買之甲基安非他命並在現場施用等詞為實在。
  (八)證人蕭佳明於98年6 月24日為警查獲所犯施用毒品案件之臺
    灣士林地方法院檢察署98毒偵1215號卷附移送書、自願受搜
    索同意書、搜索扣押筆錄、警詢筆錄、偵查筆錄、內湖分局
    98年7 月16日函暨所附尿液檢驗報告、交通部民用航空局航
    空醫務中心98年7月9日航藥鑑字第0983393 號毒品鑑定書（
    見原審卷第129-145頁）：可佐證人蕭佳明前開證述於98年6
    月24日凌晨向被告購得甲基安非他命2 包等詞係屬事實。
  (九)又被告既否認有上揭販賣海洛因及甲基安非他命之事實，而
    無從查得其各次販入各該毒品之真正價格及因販賣毒品而獲
    得具體利潤之金額，然按近年來政府為杜絕毒品之氾濫，對
    於查緝施用及販賣毒品之工作，無不嚴加執行，販賣毒品罪
    又係重罪，設若無利可圖，衡情一般持有毒品之人當無輕易
    將所持有之海洛因、甲基安非他命轉售他人而甘冒於再次向
    他人購買時有被查獲移送法辦之危險之理，且不論係以何包
    裝之海洛因或甲基安非他命，均可任意分裝或增減其份量，
    而每次買賣之價量，亦隨前開因素而為機動地調整，此亦從
    前開被告販賣海洛因、甲基安非他命之價格不一可得而知，
    因之販賣之利得，除經坦承犯行，或帳冊價量均臻明確外，
    委難察得實情，職是之故，縱未確切查得販賣賺取之實際差
    價，但除別有事證，足認係按同一價格轉讓，確未牟利外，
    尚難執此即認非法販賣之事證有所不足，致知過坦承者難辭
    重典，飾詞否認者反得逞僥倖，而失情理之平。準此，依被
    告於原審審理時供稱：伊於98年2月至6月間從事大樓清潔，
    那時伊在通緝，是自己接工作，有時會叫散工等語（見原審
    卷第251 頁），顯見其經濟來源狀況不佳。且以被告販賣海
    洛因、甲基安非他命予各該證人之次數甚多，若被告無從中
    牟利，應無自甘承受重典，涉險販賣第一、二級毒品，是其
    當有營利之意圖，殆無疑義。
三、對被告辯解之判斷：
  (一)被告雖於原審中以證人呂清雲前曾侵入伊住處竊取物品而與
    伊有仇怨等詞置辯（見原審卷第251反、259頁），然此與證
    人呂清雲於偵查中否認其與被告間有仇恨乙節（見他字第20
    90號卷第38頁）不符，而被告亦未提出相關失竊報案紀錄、
    或社區監視畫面以實其說，自難採信。況證人呂清雲於偵查
    中除針對通訊監察譯文說明外，其中98年2月6日下午、晚上
    之不同通訊內容乃係因被告所交付之毒品重量不足，經證人
    呂清雲以電話詢問，並非不同之交易；又98年4 月20日之通
    聯內容僅係為歸還向被告之借款2,000 元，並未交易毒品等
    情，亦據證人呂清雲詳述在卷（見他字第2090號卷第35、36
    頁），若證人呂清雲確有誣陷被告之情，又何需善意地一一
    說明如上？且證人呂清雲於偵查中除依檢察官所提示之通訊
    監察譯文為說明外，並再就另案被告連國偉販賣毒品予伊及
    伊販賣毒品予陳怡錦等人而為供述，此間均未見有何故意卸
    責予被告之舉，是被告以前詞否認證人呂清雲偵查中證詞之
    真實性，委無足採。
  (二)又被告雖於原審中對於證人陳世浩證述伊曾無償轉讓毒品予
    其之詞雖不否認，然辯稱是互相請的，但時間應該不在譯文
    中云云（見原審卷第120 頁反面），並否認證人陳世浩偵查
    中所為有關伊販賣毒品、轉讓毒品之證述。而證人陳世浩於
    原審審理中則證稱：警詢筆錄時，警察誘導伊，伊跟被告有
    通訊監察譯文。且警察寫說被告叫什麼，因伊神智不清，又
    在提藥，問伊就回答是，那是伊身體狀況不允許下所說的。
    又在檢察官訊問時其正在提藥，而且為了怕被收押，要規避
    刑責就隨便回答，通聯之對象為何人均已忘記，因為警察當
    時偵辦之對象是被告，所以只要有機會，其連母親都會出賣
    ，更何況是被告云云（原審卷第111-112、117反、120反頁
    ）。然依證人陳世浩於原審審理中經檢察官提示卷附通訊監
    察譯文時先稱通聯之對象為被告，旋又改稱接電話之人不是
    被告（見原審卷第111頁反面）而反覆其詞，惟被告於原審
    中對於卷附通訊監察譯文為伊與各證人之通聯內容並不否認
    （見原審卷第186頁），顯見證人陳世浩於原審審理中已有
    袒護被告之情。又依證人陳世浩於98年6月23日第一次警詢
    時因拒絕夜間偵訊，乃延至隔日始行訊問。且警方於98年6
    月24日訊問之初乃徵詢其精神狀況及可否接受製作筆錄後，
    經證人陳世浩答以很好，可以製作筆錄後，才續行製作。且
    警方訊問方式並非要求採取簡答是、否，乃採取開放式之問
    題，由證人陳世浩自由陳述，均未見警方有何誘導之情，況
    證人陳世浩訊畢後乃親自簽名捺印，復修改其中一部分警詢
    筆錄內容後再按捺指印在其上，有上開2次警詢筆錄附卷可
    稽（見偵字第4907號卷第54-63頁），堪認證人陳世浩確無
    因提藥、精神不濟，或遭警誘導訊問之情；至證人陳世浩於
    98年6月23日為警查獲後，乃於翌日（24日）、及經檢察官
    當庭改期而於98年7月1日續行偵訊，且檢察官係於98年6月
    24日當庭諭知交保，並無欲行羈押之情。又證人陳世浩於偵
    訊中除供述有關當天為警查獲之毒品、槍彈來源外，並一一
    針對檢察官所提示之卷附通訊監察譯文及其基地台位置證述
    歷次交易毒品之內容、時間、重量、金額及由何人交付毒品
    與收取款項，暨監察譯文中所提及之「男的」、「81」、「
    頭髮」等意為何指，又其中何次因被告無足夠之毒品而單純
    無償轉讓請伊施用，或賒欠未付錢，或又於何次清償其於何
    次所積欠之款項等，俱如前開證述內容，且證人陳世浩於偵
    查中作證時，係主動願意供出毒品上游來源，檢察官並另詢
    問證人陳世浩是否認識呂清雲？是否曾向呂清雲購買毒品？
    及其所指「啞巴」為何人？證人陳世浩則證稱認識呂清雲，
    但未向呂清雲購買過毒品，不知道「啞巴」之人真實姓名，
    但在警局有看到他等詞，亦有其偵查筆錄可參（見他字第20
    90號卷第86、89頁），而證人陳世浩自陳與被告無任何仇怨
    嫌隙，若其當時確實因毒癮發作而不知所云，何以能針對不
    同之監察譯文有條不紊地解釋，且能辨別購買毒品之對象為
    被告，並非檢察官另外詢問之呂清雲等人？反觀證人陳世浩
    於原審審理時雖否認其於警、偵訊之供詞，卻無法合理一致
    地說明各該監察譯文形成之客觀過程，益徵證人陳世浩於警
    、偵訊中證述之任意性及真實性，故其於原審審理中否認先
    前之證詞，應係為配合被告之迴護之詞，顯非可採。
  (三)被告雖辯稱證人陳世超於先前證詞不實，辯護人則於證人陳
    世超於原審審理中拒絕作證時稱證人係不敢據實回答，而證
    人陳世超於原審審理中則對於檢察官、辯護人及原審所詢問
    之問題多表沈默不語而拒絕回答，僅對警詢筆錄表示當時警
    察問筆錄時，警察用監聽譯文問是否如此，伊連說話都沒說
    ，不知筆錄為何這樣云云（見原審卷第109 頁），惟此經審
    判長進一步詢問警詢筆錄上簽名是否為其親簽，證人陳世超
    復表沉默，則此說詞之真實性，已非無疑。又依證人陳世超
    於98年6 月24日凌晨第一次警詢時因拒絕夜間偵訊，乃延至
    早上9時30分始行訊問。且警方於98年6月24日第二次訊問之
    初乃徵詢其精神狀況及可否接受製作筆錄後，經證人陳世超
    答以很好，可以製作筆錄後，才續行製作，有上開2 警詢筆
    錄附卷可稽，殊未見有何違法取供之徵。且警方訊問方式並
    非要求採取簡答是、否，乃採取開放式之問題，由證人陳世
    超自由陳述，此若非證人陳世超親自敘明，警方何能自行編
    篡？足認證人陳世超於原審中指摘警詢筆錄製作不實，並非
    可採。另依證人陳世超偵查中之證詞，其對於何通監察譯文
    內容有交易成功、何通監察譯文並沒有交易成功均分別清楚
    ，且依據與被告之通訊監察譯文內容，對於各次毒品交易之
    價格、種類、地點，及被告曾以提供1 根菸量之海洛因無償
    予其現場施用等情亦一一詳述，其中譯文中所提及「要忍一
    下」、「能不能動」、「要弄一管」為何意思，亦說明在卷
    ，若非其親身經歷而為陳述，何能如此條理、契合。況證人
    陳世超於原審審理中自陳與被告為結拜兄弟，感情很好等情
    ，偵查中亦曾表示如有可能伊不欲指證被告（見他字2090號
    卷第19頁），被告亦稱與其無任何嫌隙，是證人陳世超亦無
    何構陷被告之可能，益徵證人陳世超於警、偵訊中證述之任
    意性及真實性，故其於原審審理中否認先前警詢證詞，應僅
    係迴護之詞，亦非可採。
  (四)被告雖於本院審理時又辯稱：一切如辯護人答辯狀附件所載
    （詳本件判決附件所示）云云。惟該附件已表示承認部分移
    轉毒品或幫助施用之行止，執此對照被告於100年1月19日原
    審刑事辯護意旨狀對同一犯罪之辯解及譯文之解釋（見原審
    卷第256-271 頁），明顯有所歧異，即有可疑。再徵以該附
    件：一、呂清雲部分、(三)、(四)乃說明呂清雲與豆子有借貸關
    係，被告擔任呂清雲借款之保證人，譯文係呂清雲向被告為
    還款進度之報告云云，然此亦與被告於本院審理時所辯稱：
    「當天伊沒有拿海洛因給呂青雲，錢是呂清雲要還給伊的，
    並不是買藥的錢」、「伊沒有販賣，那是呂清雲跟伊借的錢
    」等語互有齟齬（見本院卷第153頁正反面），足認被告就
    此辯詞、譯文釋意反覆不一，應係臨訟辯構之詞，已非可信
    。又附件雖一再以監聽譯文中因未提及毒品（代號）種類、
    數量、或金額等事項，否認該次通訊有販賣毒品情事，並據
    以指摘證人呂清雲、陳世浩、陳世超指證不實，然衡以販賣
    第一、二級毒品，嚴重戕害國人身心健康，並造成社會治安
    之敗壞，政府乃制訂嚴刑峻法、並嚴予查緝，以遏制毒品蔓
    延，致該犯罪極具隱蔽性，買賣雙方在通話中多以代號取代
    毒品種類、數量、價金等交易話語，此觀被告及證人陳世浩
    、陳世超分別闡明譯文中「硬的」、「男生」、「石頭」是
    指安非他命、「軟的」、「女生」、「頭髮」是指海洛因，
    「41」、「81」安非他命是代表4分之1、8分之1兩、海洛因
    是代表4分之1、8分之1錢，「1張」就是1千元，「個」是安
    非他命公克重量等語（見偵字第4907號卷第36-37、61頁；
    他字第2090號卷第88-89、93頁；原審卷第114頁、本院卷第
    89頁）即明。再參以通訊監察譯文，乃警方摘錄特定監聽電
    話中可資佐證販賣者身分、住址、或可能與毒品交易有關對
    話之通聯資料，對若已有默契〔即購買固定數量或少量毒品
    、或有固定單價、交易地點等，誠如證人陳世浩於偵查中所
    證稱：「因為譯文中沒有講到要多少，就是2克，5,000元」
    、「因為伊每次都是跟被告拿2克5,000元，除非特別有講數
    量或價錢」等情（見他字第2090號卷第88、89頁）〕、或不
    欲全以電話內說明之買、賣方，或以數支電話交互撥打確認
    交易細節者，均可能在上開通訊監察譯文中無法完全呈現該
    交易過程，惟此非不能依買方、或賣方之供證述，再依客觀
    事證判斷認定之。查證人陳世浩、陳世超均為被告之好友，
    且素無仇隙，證人呂清雲亦堅決否認與被告前有怨隙。又稽
    以證人呂清雲等3人均非對通訊監察譯文中各筆通聯凡涉及
    毒品代號、數量、金錢、或相約見面、至其處所者等均指為
    毒品交易，而證人呂清雲更於檢察官訊問時澄清98年2月6日
    下午、晚上之不同通訊內容乃係因被告所交付之毒品重量不
    足，經證人呂清雲以電話詢問，並非不同之交易；又98年4
    月20日之通聯內容僅係為歸還向被告之借款2,000元，並未
    交易毒品等語；證人陳世超則對於何通監察譯文內容有交易
    成功、何通監察譯文沒有交易成功俱予陳明，顯均無刻意誣
    陷之情。再者，本案檢警機關乃依據原審核發之通訊監察書
    進行監聽，查悉被告與證人呂清雲等3人間疑似交易海洛因
    、甲基安非他命之對話，而進行偵辦破獲，並非因證人呂清
    雲等3人提供具體提供毒品來源之資訊而破獲，其等自無依
    毒品危害防制條例第17條第1項規定減輕其刑之可能，當亦
    無據此誣指被告涉案之必要，益證其等證述之真實性。又本
    案通訊監察譯文中所列載與證人呂清雲等3人通聯之「沙士
    」者，與被告確係同一人，而具同一性，已如前述，且細譯
    通訊監察譯文確係證人呂清雲等3人各別直接與被告商討有
    關毒品交易（或轉讓）種類、或數量、或價金、或如何取交
    、碰面等事宜，自足認彼等間應存有毒品交易（或轉讓）之
    事實，則證人呂清雲等3人依憑其記憶而為指證，經核又與
    通訊監察譯文中所不完整呈現之毒品交易（或轉讓）過程契
    合，並無悖離、相左之情，自仍堪予信實。另依通訊監察譯
    文中，證人呂清雲等3人若係自「豆子」、「阿輝」、「阿
    勳」、「阿弟」、「恐龍」、「啞巴」或其他真實姓名年籍
    不詳之成年男子處取得毒品、或交付價金時，經核閱各該通
    話內容，此項行止或係經由被告指示、或係事後向被告報告
    ，殊無任何被告乃居次輔助、或僅為轉知之情，堪認被告確
    居於本案賣方之主導地位。則附件中所辯伊非「沙士」，或
    指證人呂清雲等3人應係分別向「阿弟」等人購買毒品，該
    交易對象並不是伊等情，均係圖謝罪責之詞，委不足採。再
    者，附件雖復摘錄譯文中一段對話，如證人交易過程中曾稱
    「沒有帶錢」、或譯文中未能呈現碰面之情，認無該項毒品
    交易之事實，然如前述，通訊監察譯文本難以完全呈現毒品
    交易過程，惟細譯該等譯文中既已呈現證人呂清雲等3人積
    極向被告商談毒品交易、拿取事宜，或被告已積極籌措所需
    毒品之行止，而經檢察官提示予呂清雲等3人閱覽後，乃結
    證當時確已完成該筆毒品交易，仍應堪採信。至附件其餘所
    辯，乃徒憑己意任意曲解譯文內容，指摘證人呂清雲等3人
    證述不實，均不足為被告有利之認定。
  (五)另被告於原審審理時雖曾以證人陳言明之國語能力不佳，故
    偵查中以筆談方式所為之內容非其真意，且證人陳言明偵查
    及審理中證詞矛盾，並非實在等詞為辯。惟證人陳言明於原
    審審理中對於如何與被告聯繫購買及取得毒品等細節雖與偵
    查中證述縱稍有差異，然始終均一致指稱伊確有於系爭時、
    地向被告購買2,000元之甲基安非他命1包，且經提示其偵查
    筆錄時證人陳言明已說明先前證詞為實在，審理中因時間太
    久忘記了，偵查中所說都是依當時記得的陳述，有能力可以
    閱覽國字，對於檢察官所訊問之內容均瞭解等情（見原審卷
    第178反、182、180頁），而確認其先前偵查中證詞之內容
    ，而徵以證人陳言明於原審審理中接受詰問時已係99年12月
    22日，距離其向被告購買毒品之時，已有半年，證人陳言明
    陳稱因時間太久所以忘記等詞，非不可採。另依臺北市政府
    警察局內湖分局係於98年6月17日檢附偵查報告、通訊監察
    書、監察譯文申請搜索票，有該局搜索票聲請書1紙附卷可
    稽（見他字第2090號卷第3-5頁），顯已完結本案通訊監察
    之蒐證，而卷內所存通訊監察譯文最末時點亦為98年6月16
    日，自應無搜索當日或前1日（即98年6月23、24日）之通訊
    監察譯文（簡訊）。然依陳言明與被告係朋友關係，業據證
    人陳言明於偵查中證述明確（見他字第2090號卷第76-77頁
    ），被告亦交付住處鑰匙予陳言明供其進出，嗣為警在該址
    搜索查獲，顯見彼等間確存有相當之信賴，而被告亦坦言與
    證人陳言明並無仇隙（見偵字第4907號卷第95-96頁；原審
    卷第251頁反面），自無甘冒偽證誣陷被告之可能。此外，
    復有證人陳言明為警搜索查獲時犯施用毒品案件之濫用藥物
    檢驗報告、偵辦毒品案件尿液檢體委驗單及宣示判決筆錄，
    均可佐證人陳言明先前於偵查中證詞之可信，是被告上開辯
    詞，亦無可採。
  (六)辯護人為被告辯以證人蕭佳明於偵查中前後二次關於向被告
    購買毒品究係由被告親自送到或由小弟送到之說詞矛盾不一
    ，顯非實在云云。惟證人蕭佳明於98年6 月24日偵訊時，檢
    察官係提示證人蕭佳明與被告於98年5月8日通訊監察譯文（
    即該次偵訊筆錄末所附之通訊監察譯文），詢問證人蕭佳明
    「使用0000000000電話與綽號沙士之林志祐聯絡購買毒品事
    宜」（見他字第2090號卷第11-14 頁）；另於98年8月5日偵
    訊時，檢察官則先詢問證人蕭佳明向被告購買過毒品否？證
    人蕭佳明答稱「有，買過很多次」，檢察官嗣接續詢問「扣
    案2 包安非他命來源」，證人蕭佳明始回答「買的時間是伊
    被抓的前一天，就是98年6 月24日凌晨1、2點，是林志祐本
    人送過來龍米路1段276號的檳榔攤給我，我以1,000元買1包
    ，他另外送我1小包，所以總共是2包」等語（見他字第2090
    號卷第140 頁），顯見證人蕭佳明二次作證乃係根據檢察官
    不同時段所購買毒品來源問題所為之回答，難認有何矛盾之
    情，且此交易事實，亦經證人蕭佳明於原審審理中到庭再次
    詳予指證，是辯護人前開辯護之詞，尚難憑採。又依臺北市
    政府警察局內湖分局係於98年6 月17日檢附偵查報告、通訊
    監察書、監察譯文申請搜索票，有該局搜索票聲請書1 紙附
    卷可稽（見他字第2090號卷第3-5 頁），顯已完結本案通訊
    監察之蒐證，而卷內所存通訊監察譯文最末時點亦為98年6
    月16日，自應無搜索當日（即98年6 月24日）之通訊監察譯
    文。然依證人蕭佳明於偵查及原審審理中證稱：伊與被告認
    識好幾年，私交很久，且彼等間並無仇隙等語（見他字第20
    90號卷第11-12頁、原審卷第185頁），被告亦坦言與證人蕭
    佳明並無仇隙（見偵字第4907號卷第95頁；原審卷第251 頁
    反面），自無甘冒偽證誣陷被告之可能。此外，復有證人蕭
    佳明前開因犯施用毒品案件之移送書、自願受搜索同意書、
    搜索扣押筆錄、尿液檢驗報告、毒品鑑定書，可佐證人蕭佳
    明於98年8月5日偵查、原審一致證述其於98年6 月24日凌晨
    向被告購得甲基安非他命2 包等詞之可信。
  (七)綜上所述，被告及其辯護人上開所辯，顯係臨訟圖卸罪責之
    詞，委不足採。本件犯罪事證明確，被告有如附表一、二所
    示販賣、轉讓第一、二級毒品之犯行，洵堪認定。至被告辯
    護人於本院審理時再聲請傳喚證人陳世超、陳世浩，惟因其
    等業經原審傳喚到庭行交互詰問，對於本件事證已然做證在
    卷，依刑事訴訟法第163條之2第2項第4款之規定，即無賡續
    傳訊之必要，附此敘明。
四、對檢察官起訴事實誤會之說明：
  (一)被告於98年5 月26日凌晨某時許販賣第一級毒品予證人呂清
    雲部分即起訴書附表一編號3之「98年5月26日凌晨某時」該
    次犯行，依上開證人呂清雲證述之內容，伊當次係交付10,0
    00元予「阿勳」之人，然佐以同日凌晨零時32分45秒證人呂
    清雲以所使用0000000000號行動電話與被告所使用00000000
    00號行動電話內容：「呂清雲：你跟沙士說我拿到了，我先
    拿1萬給他，差3千我明天再拿給他」及同日凌晨零時33分36
    秒證人呂清雲以所使用0000000000號行動電話與「阿勳」之
    人所使用0000000000號行動電話內容：「阿勳：兄仔，不是
    1萬3嗎？呂清雲：我跟沙士講了，先拿1 萬給他。阿勳：你
    有跟他講喔。呂清雲：我跟他講了。阿勳：好」，堪認該次
    被告係以13,000元價格販賣海洛因予證人呂清雲，惟證人呂
    清雲於交易當時僅先支付10,000元給前往交易之「阿勳」，
    是起訴書附表一編號3所載被告於「98年5月26日凌晨某時」
    販賣海洛因之交易價格應為13,000元，至起訴書所載10,000
    元係證人呂清雲所交付之款項，被告另就3,000 元部分尚未
    收取，應予更正。
  (二)被告於98年4月17日某時以2,000之價格販賣重量不詳之海洛
    因1 包予證人陳世浩部分即起訴書附表一編號5之「98年4月
    11日14時10分」該次之販賣海洛因犯行，依98年4 月11日下
    午2 時10分15秒證人陳世浩與被告之通訊監察譯文及證人陳
    世浩之證詞，其以前開通聯與被告聯繫確認交易之內容後，
    係於「下禮拜五」即4 月17日驗尿後當日始前往拿取海洛因
    ，是起訴書附表所載之「98年4 月11日14時10分」應係其二
    人聯繫交易之通訊時間，而被告該次販賣海洛因犯行既遂之
    時間應為98年4 月17日某時，檢察官上開所載應有誤會，爰
    予更正之。
  (三)被告於98年5月8日以6,000元、1,000元之價格販賣2 公克甲
    基安非他命及1 小包重量不詳之海洛因予證人陳世超部分即
    起訴書附表一編號2 「98年5月8日22時29分」、「98年5月8
    日23時57分」之販賣甲基安非他命、海洛因犯行，依「98年
    5月8日23時57分」之監察譯文「陳世超：白色那個呢？被告
    ：不是有拿過去了？」等內容及證人陳世超證述：此係前一
    通電話拿來之毒品等語（見第2090號他字卷第20頁），且依
    起訴書附表之記載該二次交易地點均為「臺北縣淡水鎮○○
    街○段120巷10號1 樓」，僅係檢察官於被告販賣甲基安非他
    命該次另載「肥龍炸雞店」之店名，然亦不影響此同一性，
    復無其他證據證明毒品交付既遂之時間、地點不同，堪認證
    人陳世超是以先後以電話與被告聯繫購買海洛因、甲基安非
    他命，而被告亦係同時交付此二種毒品而與證人陳世超交易
    完成，是被告此部分所犯應係一行為觸犯販賣第一級毒品、
    販賣第二級毒品二罪名，為想像競合犯，檢察官認此二犯行
    應係數罪併罰（見原審卷第253 頁反面），容有誤會。
  (四)又被告於98年6 月24日凌晨1、2時許販賣甲基安非他命予證
    人蕭佳明即起訴書附表一編號1 部分，依前開證人蕭佳明所
    為證述，伊係以1,000 元之價格向被告購買甲基安非他命，
    而被告所交付之數量則為甲基安非他命2 包，此亦有前開證
    人蕭佳明所涉施用毒品案件之移送書等可參，是起訴書記載
    交易之數量為甲基安非他命1 包，亦有誤會。
  (五)依前揭證人呂清雲之證詞，98年5月20日、98年5月26日之毒
    品交易分別係真實姓名年籍不詳之成年男子綽號「阿輝」、
    「阿勳」之人交付毒品予伊；另依證人陳世浩之證詞，98年
    3 月25日之毒品交易是去真實姓名年籍不詳之成年男子綽號
    「阿弟」住處跟「阿弟」拿毒品，98年3 月31日之毒品交易
    為被告指示真實姓名年籍不詳之成年男子綽號「恐龍」之人
    拿毒品到「阿弟」家與證人陳世浩交易，98年4 月20日該次
    毒品交易是被告指示「阿弟」先拿甲基安非他命回淡水，再
    由其前去向「阿弟」拿，98年5月8日及同年月16日之毒品交
    易則是被告指示真實姓名年籍不詳之成年男子「啞巴」之人
    拿毒品給證人陳世浩；另依證人陳世超之證詞，98年5月4日
    之毒品交易係被告指示小弟真實姓名年籍不詳之成年男子綽
    號「恐龍」之人拿甲基安非他命至證人陳世超店內與其交易
    ，而98年5月8日之毒品交易則是被告指示真實姓名年籍不詳
    之成年男子將海洛因及甲基安非他命攜往其店內與其交易，
    是就前開各次毒品交易之販賣犯行應認被告分別與真實姓名
    年籍不詳之成年男子綽號「阿輝」、「阿勳」、「阿弟」、
    「恐龍」、「啞巴」及其他不詳姓名年籍之小弟有犯意聯絡
    及行為分擔，為共同正犯。檢察官於偵查中雖曾詢問證人陳
    世浩「啞巴」之人是否為陳言明，惟證人陳世浩證稱不知「
    啞巴」之人真實姓名，而證人陳言明於原審審理中雖坦承認
    識證人陳世浩、陳世超、呂清雲等人，惟否認曾為被告送毒
    品予其他人，是尚無證據證明證人陳世浩所指「啞巴」即為
    證人陳言明，此部分應由檢察官另行偵辦；至證人陳世浩雖
    證述多次交易係在「阿弟」住處，然其並未就各該次「阿弟
    」雖擔負之毒品交易行為為何進一步說明，復於原審審理中
    否認此節，是尚無從確認此部分之交易該真實姓名年籍不詳
    之成年男子綽號「阿弟」之人亦為共同正犯，均附此說明。
  (六)再依前開證人呂清雲、陳世浩、陳言明所為證述內容，如犯
    罪事實欄二(一)被告尚未向證人呂清雲收取到3,000 元價金
    、犯罪事實欄二(二)、被告尚未向證人陳世浩收取到2,50
    0元、3,000元價金、犯罪事實欄二(三)被告尚未向證人陳言明
    收取到2,000 元價金，檢察官就此部分漏未載明，應予補充
    。
五、論罪
  (一)被告如犯罪事實欄二(一)至、(二)至、(三)至所示之
    行為後，毒品危害防制條例第4條於98年5月20日修正公布，
    針對當次公布之修正條文，未另訂施行日期，至原毒品危害
    條例條例第36條所規定：「本條例自公布後六個月施行」，
    核其所稱「本條例」係指係92年7月9日修正公布之該條例，
    並非指98年5月20日公布之部分修正條文。是98年5月20日公
    布之毒品危害防制條例修正條文之生效日期，應依中央法規
    標準法第13條對於法規生效施行日之規範，自公布日起至第
    3日即98年5月22日發生效力。據此，本案被告所犯如犯罪事
    實欄二(一)至、(二)至、(三)至部分應依刑法第2 條
    第1 項「按行為後法律有變更者，適用行為時之法律，但行
    為後之法律有利於行為人者，適用最有利於行為人之法律」
    之規定，依「從舊從輕」原則而為比較，經比較修正前後之
    規定，修正後毒品危害防制條例第4條第1、2 項之規定，得
    併科之罰金均提高，故應以被告上開行為時之規定對被告較
    為有利。按海洛因、甲基安非他命分別為毒品危害防制條例
    第2條第2項第1款、第2款所稱之第一級、第二級毒品，依法
    均不得販賣、轉讓及持有。是核被告如犯罪事實欄二(一)至
    、(二)、、、、、、、(三)所為係犯修正前
    毒品危害防制條例第4條第1項販賣第一級毒品罪，如犯罪事
    實欄二(二)至、、(原判決誤植為"至")、、、
    、、(原判決誤植為"至")、、(三)至所為係犯修正
    前毒品危害防制條例第4條第2項販賣第二級毒品罪，如犯罪
    事實欄二(一)、(二)所為係犯修正後毒品危害防制條例第4
    條第1項販賣第一級毒品罪，如犯罪事實欄二(三)、(四)所為係
    犯修正後毒品危害防制條例第4條第2項販賣第二級毒品罪，
    又被告如犯罪事實欄三(一)所為則係犯毒品危害防制條例第8
    條第1項轉讓第一級毒品罪，共三罪。被告販賣、轉讓第一
    級毒品海洛因前持有第一級毒品海洛因、販賣第二級毒品甲
    基安非他命前持有第二級毒品甲基安非他命之低度行為，均
    應分別為販賣、轉讓之高度行為所吸收，均不另論罪。
  (二)被告所為如犯罪事實欄二(一)、部分犯行與真實姓名年籍
    不詳綽號「豆子」之成年男子、如犯罪事實欄二(一)部分犯
    行與真實姓名年籍不詳綽號「阿輝」之成年男子、如犯罪事
    實欄二(一)部分犯行與真實姓名年籍不詳綽號「阿勳」之成
    年男子、如犯罪事實欄二(二)、、部分犯行與真實姓名
    年籍不詳綽號「阿弟」之成年男子、如犯罪事實欄二(二)、
    (三)部分犯行與真實姓名年籍不詳綽號「恐龍」之成年男子
    、如犯罪事實欄二(二)、部分犯行與真實姓名年籍不詳綽
    號「啞巴」之成年男子、如犯罪事實欄二(三)部分犯行與真
    實姓名年籍不詳之成年男子，分別有犯意聯絡、行為分擔，
    均為共同正犯。
  (三)又被告所涉如犯罪事實欄三所示之轉讓第一級毒品部分，因
    被告均矢口否認有何於各該時間、地點之轉讓犯行，而證人
    陳世浩、陳世超於偵查中所為之證述亦就海洛因之重量部分
    表示不清楚或僅表示約1 根菸之量，是無證據證明被告此部
    分所轉讓之海洛因已逾毒品危害防制條例第8條第6項所規定
    之一定數量，自應從有利於被告之認定，自無該項加重其刑
    規定之適用，附此說明。
  (四)被告所為如犯罪事實欄二(二)、、、(三)部分係一行為
    觸犯販賣第一級毒品罪、販賣第二級毒品罪二罪，均為想像
    競合犯，分別依刑法第55條規定，均從較重之販賣第一級毒
    品罪處斷。
  (五)被告所犯如上開數罪，均犯意各別，行為互殊，均應分論併
    罰之。
  (六)被告有如犯罪事實欄一所載犯罪科刑，甫於96年9月7日易科
    罰金執行完畢，有本院被告前案紀錄表在卷可稽，於5 年內
    分別故意再犯本件如附表一、二所示最重本刑為有期徒刑以
    上之罪，均為累犯，除依刑法第64條第1項、第65條第1項規
    定，毒品危害防制條例第4條第1項法定刑中死刑、無期徒刑
    部分及同條第2 項法定刑為無期徒刑部分，不得加重外，均
    應依刑法第47條第1項加重其刑。
  (七)又被告經查獲販賣第一級毒品海洛因之次數及金額均尚屬有
    限，且販賣第一級毒品之法定刑為「死刑或無期徒刑；處無
    期徒刑者，得併科新臺幣一千萬元以下罰金」，然同為販賣
    毒品之人，其原因動機不一，犯罪情節未必盡同，或有大盤
    毒梟者，亦有中、小盤之分，甚或僅止於吸毒者友儕間為求
    互通有無之有償轉讓者亦有之，其販賣行為所造成危害社會
    之程度自屬有異，法律科處此類犯罪，所設之法定最低本刑
    卻同為「死刑或無期徒刑」，不可謂不重，於此情形，倘依
    其情狀處以有期徒刑，即足以懲儆，並可達防衛社會之目的
    者，自非不可依客觀之犯行與主觀之惡性二者加以考量其情
    狀，是否有可憫恕之處刑，以符合罪刑相當原則，據此，審
    酌就被告所販賣之第一級毒品海洛因之數量尚屬非鉅，次數
    亦非多，各次販賣所得為數千元至萬元間，與多次、大量出
    售第一級毒品，賺取巨額價差者，尚屬有別，至檢察官補充
    理由書指被告前已因販賣第一級毒品，經臺灣士林地方法院
    判處無期徒刑，此再次販賣、轉讓毒品達數月，且對象、數
    量亦非少數，不宜依刑法第59條酌量減輕其刑云云，然前案
    販賣情節未必與本案相符，況仍尚未確定，本無拘束本案法
    官裁量權之判斷，又被告販賣第一級毒品之對象為呂清雲、
    陳世浩、陳世超等3 人，次數共13次，且各次至多為數克，
    其以情節論，惡性容非重大不赦，若就販賣第一級毒品科處
    最輕本刑死刑或無期徒刑，尚嫌過重，實屬情輕法重而有堪
    資憫恕之處，爰就被告所為販賣第一級毒品部分，均依刑法
    第59條規定酌減其刑，並均先加後減之。
六、原審以被告上開犯罪事證明確，適用毒品危害防制條例第8
    條第1項、第19條第1項，修正前毒品危害防制條例第4條第1
    項、第2項，修正後毒品危害防制條例第4條第1項、第2項，
    刑法第11條、第2條第1項前段、第28條、第55條、第47條第
    1項、第59條、第51條第5款等規定，並審酌被告有多次犯罪
    科刑，素行不端，且顯見前揭犯罪科刑均未使其知所警惕，
    被告不僅自己施用戕害身心之海洛因、甲基安非他命，又進
    而販賣予友人，藉此牟利，影響所及，非僅他人之生命、身
    體將可能受其侵害，社會、國家之法益亦不能免，為害之鉅
    ，當非個人一己之生命、身體法益所可比擬，自應嚴厲規範
    ，又被告於犯罪後並未坦承犯行之犯罪後態度，及其販賣、
    轉讓次數、數量等一切情狀，分別量處如附表一、二主文欄
    所示之刑，並定其應執行之刑為有期徒刑28年。復說明下列
    理由欄六所示應沒收之物，經核其認事用法，俱無違誤，量
    刑亦屬妥適，是檢察官上訴意旨認原審就被告販賣第一級毒
    品海洛因部分，依刑法59條酌減輕其刑不當，及被告上訴意
    旨仍執前詞否認犯罪，均為無理由，應予駁回。至於原判決
    就事實欄二之(二)之部分，就販賣標之海洛因，雖記載為為
    甲基安非他命2公克(原判決第5頁第20行)，然其於理由已依
    證據認定該次買賣標的為「女生」(見原判決第10頁第20行)
    ，復就此部分於附表認定係販賣重量不詳之海洛因，並於主
    文判決被告賣販第一級毒品(見原判決第37頁第(十)欄)，足認
    原判決事實欄關於「甲基安非他命2公克」，應係誤植。又
    原判決論罪欄，就事實二之(二)「、」及「、」四罪
    部分，誤植為「至」、「至」(詳前述)，就上開疏
    失，既均不影響被告罪責之認定，本院予以更正後，即不另
    為撤銷改判，附此說明。
七、沒收部分：
  (一)未扣案之被告販賣毒品所得（分別如附表一所示，共計148,
    500 元），係被告犯毒品危害防制條例第4 條之罪所得之財
    物，均應依同條例第19條第1 項規定於各該有罪主文項下併
    宣告沒收之，如全部或一部不能沒收時，以其財產抵償之，
    又按沒收含有保安處分之性質，在剝奪犯罪者因犯罪而取得
    之財產上利益，以遏止犯罪，與罰金屬刑罰之性質有別，毒
    品危害防制條例第19條第1 項規定「犯第4條至第9條、第12
    條、第13條或第14條第1項、第2項之罪者，其供犯罪所用或
    因犯罪所得之財物，均沒收之，如全部或一部不能沒收時，
    追徵其價額或以其財產抵償之」，係刑法第38條第1項第2款
    、第3 款沒收之特別規定，於共同正犯，因其犯罪所得係合
    併計算，且於全部或一部不能沒收時以其財產抵償之，為避
    免執行時發生重複沒收、抵償之情形，故各共同正犯之間係
    採連帶沒收主義，於裁判時則諭知連帶沒收，最高法院98年
    度台上字第7883號、第7459號判決均同此見解，是本案如犯
    罪事實欄二(一)、部分販賣毒品所得10,000元、5,000 元
    為被告與真實姓名年籍不詳綽號「豆子」之成年男子共同販
    賣毒品所得財物、如犯罪事實欄二(一)部分販賣毒品所得10
    ,000元為被告與真實姓名年籍不詳綽號「阿輝」之成年男子
    共同販賣毒品所得財物、如犯罪事實欄二(一)部分販賣毒品
    所得10,000元為被告與真實姓名年籍不詳綽號「阿勳」之成
    年男子共同販賣毒品所得財物、如犯罪事實欄二(二)、、
    部分販賣毒品所得8,000元、5,000元、7,000 元為被告與
    真實姓名年籍不詳綽號「阿弟」之成年男子共同販賣毒品所
    得財物、如犯罪事實欄二(二)、(三)部分販賣毒品所得6,00
    0元、3,000元為被告與真實姓名年籍不詳綽號「恐龍」之成
    年男子共同販賣毒品所得財物、如犯罪事實欄二(二)、部
    分販賣毒品所得3,000元、3,000元為被告與真實姓名年籍不
    詳綽號「啞巴」之成年男子共同販賣毒品所得財物、如犯罪
    事實欄二(三)部分販賣毒品所得7,000 元為被告與真實姓名
    年籍不詳之成年男子共同販賣毒品所得財物，均經認定如前
    ，應連帶沒收之，如全部或一部不能沒收時，則應連帶抵償
    之。
  (二)另按犯毒品危害防制條例第4條第1項、第2項之販賣第一級
    、第二級毒品罪者，其因犯罪所得之財物，沒收之，如全部
    或一部不能沒收時，追徵其價額或以其財產抵償之，同條例
    第19條第1項雖有明文。然所稱因犯罪所得之財物，係以實
    際所得者為限，苟無所得或尚未取得者，即無從為沒收、追
    徵或以財產抵償之諭知，最高法院99年度台上字第5840號判
    決即同此見解，是如犯罪事實欄二(一)被告尚未向證人呂清
    雲收取到3,000元價金、犯罪事實欄二(二)、被告尚未向
    證人陳世浩收取到2,500元、3,000元價金、犯罪事實欄二(三)
    被告尚未向證人陳言明收取到2,000元價金，均如前所認定
    ，是被告就此部分均未取得，自無從宣告沒收。
  (三)末查，被告係向真實姓名年籍不詳之人購入前開與各證人聯
    繫所使用之行動電話號碼SIM卡後，以2支不詳廠牌行動電話
    輪流插入使用乙節，業據被告供述在卷（見原審卷第251頁
    及反面），是上開各行動電話號碼SIM卡並非被告所有，至
    各該不詳廠牌行動電話2支亦不能證明為專供被告犯販賣毒
    品罪所用之物，且屬被告所有，復均未扣案，亦無證據證明
    現仍存在，復非違禁物，是亦均不予宣告沒收，亦併此敘明
    。
貳、無罪部分：
一、公訴意旨略以：被告明知海洛因、甲基安非他命為毒品危害
    防制條例第2條第2項第1款、第2款所規定之第一、二級毒品
    ，不得非法持有、販賣、轉讓，竟基於販賣第一級毒品海洛
    因、第二級毒品甲基安非他命之犯意，先於98年4 月29日23
    時28分在新北市○○區○○街2 段之真實姓名年籍不詳綽號
    「阿弟」之住處以各3,000元之價格販賣第一級毒品海洛因8
    分之1錢、第二級毒品甲基安非他命1公克予陳世浩；另於98
    年5月14日15時55分在臺北市北投區明德捷運站附近以3,000
    元之價格販賣8分之1錢海洛因予陳世浩（即起訴書附表一編
    號5 之98年4月29日23時28分、98年5月14日15時55分之犯行
    ，詳如附表四所示），因認被告此亦涉犯毒品危害防制條例
    第4 條第1項、第2項之販賣第一級毒品、販賣第二級毒品罪
    嫌。
二、按犯罪事實應依證據認定之，無證據不得認定犯罪事實；不
    能證明被告犯罪者，應諭知無罪之判決，刑事訴訟法第154
    條第2 項、第301條第1項分別定有明文。又事實之認定，應
    憑證據，如未能發現相當證據，或證據不足以證明，自不能
    以推測或擬制之方法，為裁判基礎；且認定犯罪事實所憑之
    證據，雖不以直接證據為限，間接證據亦包括在內，然而無
    論直接證據或間接證據，其為訴訟上之證明，須於通常一般
    之人均不致有所懷疑，而得確信其為真實之程度者，始得據
    為有罪之認定，倘其證明尚未達到此一程度，而有合理之懷
    疑存在而無從使事實審法院得有罪之確信時，即應由法院為
    諭知被告無罪之判決（最高法院40年台上字第86號判例、76
    年台上字第4986號判例意旨參照）。次按刑事訴訟法第161
    條已於91年2月8日修正公布，修正後同條第1 項規定：檢察
    官就被告犯罪事實，應負舉證責任，並指出證明之方法。因
    此，檢察官對於起訴之犯罪事實，應負提出證據及說服之實
    質舉證責任。倘其所提出之證據，不足為被告有罪之積極證
    明，或其闡明之證明方法，無從說服法官以形成被告有罪之
    心證，基於無罪推定之原則，自應為被告無罪判決之諭知（
    最高法院92年台上字第128號判例意旨參照）。
三、公訴人認被告涉有如附表四所示犯行，無非以證人陳世浩於
    偵查中之證詞、上開時間之通訊監察書暨通訊監察譯文等為
    其主要論據。然訊之被告雖不否認有前揭時間與證人陳世浩
    之通聯內容，惟堅決否認有何販賣第一級毒品海洛因、第二
    級毒品甲基安非他命之犯行，辯稱：伊通聯之內容是證人陳
    世浩打電話詢問共同毒品來源之藥頭「沙士」是否在伊處所
    ，請伊告知藥頭「沙士」證人陳世浩要購買毒品等語。
四、經查：
  (一)被告所辯監察譯文之內容是證人陳世浩詢問共同藥頭「沙士
    」所在，而否認其與「沙士」之同一性，固非可採，已詳如
    前壹有罪部分甲、(三)所述，惟按認定犯罪事實應依證據，為
    刑事訴訟法所明定，故被告否認犯罪事實所持之辯解，縱屬
    不能成立，仍非有積極證據足以證明其犯罪行為，不能遽為
    有罪之認定，亦有最高法院30年上字第1831號判例意旨可資
    參照。是被告此部分之辯解縱非可採，仍應有其他證據足證
    被告有上開檢察官所指犯行，始能為有罪之認定。
  (二)證人陳世浩以0000000000號行動電話與被告所使用00000000
    00號行動電話在98年4 月29日晚間11時28分20秒聯繫，內容
    為「陳世浩：士哥麻煩你一個放在阿弟那邊，我明天早上我
    再過去拿。被告：哪一種？陳世浩：都要各一個。被告：好
    。陳世浩：不要讓我哥知道。被告：他昨天不是有幫你拿？
    陳世浩：少4分之1，我不想讓他知道。被告：好。」（見第
    2090號他字卷第103 頁），然證人陳世浩於檢察官提示此通
    通訊監察譯文時則證稱：這通電話之就是4月28日早上6點半
    伊有去「阿弟」家拿安非他命1 公克和海洛因8分之1錢，價
    錢都是3,000元，總共6,000元等情（見他字第2090號卷第94
    頁），是證人陳世浩前開證述之內容究係針對98年4 月29日
    該次通聯所約定交易之內容？抑或其所稱98年4月28日早上6
    時30分前往「阿弟」住處以各3,000元購得安非他命1公克和
    海洛因8分之1錢之情？實有疑義。況依譯文內容，證人陳世
    浩係「明天」即應係通聯之翌日即98年4 月30日前往交易，
    復與證人陳世浩證述之交易時間「4月28日早上6點半」有異
    ，益難採信。又徵以證人陳世浩乃反覆向被告購買毒品，是
    否因此造成部分記憶混淆，本不無可能，自亦無從據此判斷
    證人陳世浩此僅屬口誤。而證人陳世浩於原審審理中復就通
    聯對象均稱不記得，亦否認向被告購得毒品，從而如附表四
    所示之98年4 月29日23時28分之交易內容究係為何，翌日是
    否確完成交易，均未經證人陳世浩證實，故此犯行尚屬不能
    證明。
  (三)證人陳世浩以0000000000號行動電話與被告所使用00000000
    00、0000000000號行動電話在98年5月14日下午2時48分33秒
    、同日下午3 時55分43秒聯繫之通訊內容分別為「被告：你
    剛是不是兩個都拿82？陳世浩：我兩個都拿81，阿弟仔的部
    分我待會馬上過去他那邊，有多的我會拿給他，沒有多的就
    我自己的，這樣你比較好做。被告：好，晚點我要收了，今
    天老闆要錢。陳世浩：好，我知道」、「陳世浩：剛才所有
    的女的剛剛好，我的有他的也有，這樣的話我拿男的給他。
    被告；他也是要女的耶。陳世浩：可是他會給你錢嗎？被告
    ：你幫我挖一些給他？陳世浩：我就說東西是我的，看他怎
    麼講。被告：我想說他都有挖去說。陳世浩：因為你的是剛
    剛好，還是我弄給他。被告：你弄給他啦。陳世浩：好，我
    知道」（見第2090號他字卷第105 頁），而證人陳世浩就此
    部分監察譯文乃證稱：這二通電話中間，伊有買到海洛因8
    分之1錢3,000元，只付1,000元，尚欠2,000元，交易地點在
    被告太太工作地點大約是在北投明德捷運站附近，是被告本
    人與其交易等語（見他字第2090號卷第94頁），是證人陳世
    浩關於毒品交易之內容係稱向被告購得海洛因8分之1錢，然
    被告與其於譯文中則分別稱「是不是兩個都拿82」、「我兩
    個都拿81」，則證人陳世浩所購得係「81」或「82」，又「
    兩個」究係何所指？是否均指海洛因？抑或1個海洛因、1個
    甲基安非他命？又證人陳世浩既稱被告係親自前往交易，何
    以會詢問被告實際取走何等數量之海洛因？另被告既已表明
    「晚點我要收了，今天老闆要錢」，證人陳世浩何以此次仍
    有積欠？又上開證人陳世浩拿取物品之種類、數量，與監察
    譯文後段被告表示「阿弟仔也是要女的耶」、「多的拿給阿
    弟」、「挖一些給他」有何關係、如何對應？均未見證人陳
    世浩進一步說明，即難確認其此部分證詞與前揭監察譯文之
    一致性。又徵以證人陳世浩乃反覆向被告購買毒品，是否因
    此造成部分記憶混淆，亦不無可能。而證人陳世浩於原審審
    理中就通聯對象均稱不記得，亦否認向被告購得毒品，從而
    如附表四所示之98年5 月14日15時55分之交易內容究係為何
    ，即無從經證人陳世浩說明，故此犯行亦屬不能證明。
五、綜上所述，證人陳世浩此部分之證述，既難與前開通訊監察
    譯文相合，則檢察官僅據以舉證，即不能使本院得被告確有
    如附表四所示犯行而有罪之確信，此外，復查無其他積極證
    據證明被告此部分販賣毒品犯行，原審基此已不能證明被告
    犯罪，而就被告如附表四所示被訴販賣第一級、第二級毒品
    部分，均諭知被告無罪之判決，經核並無違誤，檢察官上訴
    意旨依憑己意解釋監察譯文內容，據以指摘原判決不當，尚
    難認有理由，應予駁回。
據上論斷，應依刑事訴訟法第368條，判決如主文。
本案經檢察官林炳雄到庭執行職務。
中    華    民    國   100    年    10    月    17    日
                  刑事第二十二庭審判長法  官  郭雅美
                                      法  官  李麗珠
                                      法  官  洪于智
以上正本證明與原本無異。
如不服本判決，應於收受送達後10日內向本院提出上訴書狀，其
未敘述上訴之理由者並得於提起上訴後10日內向本院補提理由書
（均須按他造當事人之人數附繕本）「切勿逕送上級法院」。
刑事妥速審判法第9條：
除前條情形外，第二審法院維持第一審所為無罪判決，提起上訴
之理由，以下列事項為限：
一、判決所適用之法令牴觸憲法。
二、判決違背司法院解釋。
三、判決違背判例。
刑事訴訟法第 377 條至第 379 條、第 393 條第 1 款之規定，
於前項案件之審理，不適用之。
                                      書記官  強梅芳
中    華    民    國   100    年    10    月    17    日
附錄：本案論罪科刑法條全文
修正前毒品危害防制條例第4 條
製造、運輸、販賣第一級毒品者，處死刑或無期徒刑；處無期徒
刑者，得併科新臺幣1 千萬元以下罰金。
製造、運輸、販賣第二級毒品者，處無期徒刑或7 年以上有期徒
刑，得併科新臺幣7 百萬元以下罰金。
製造、運輸、販賣第三級毒品者，處5 年以上有期徒刑，得併科
新臺幣5百萬元以下罰金。
製造、運輸、販賣第四級毒品者，處3 年以上10年以下有期徒刑
，得併科新臺幣3百萬元以下罰金。
製造、運輸、販賣專供製造或施用毒品之器具者，處1年以上7年
以下有期徒刑，得併科新臺幣1百萬元以下罰金。
前五項之未遂犯罰之。
修正後毒品危害防制條例第4 條
製造、運輸、販賣第一級毒品者，處死刑或無期徒刑；處無期徒
刑者，得併科新臺幣2 千萬元以下罰金。
製造、運輸、販賣第二級毒品者，處無期徒刑或7 年以上有期徒
刑，得併科新臺幣1 千萬元以下罰金。
製造、運輸、販賣第三級毒品者，處5 年以上有期徒刑，得併科
新臺幣7百萬元以下罰金。
製造、運輸、販賣第四級毒品者，處3 年以上10年以下有期徒刑
，得併科新臺幣3百萬元以下罰金。
製造、運輸、販賣專供製造或施用毒品之器具者，處1年以上7年
以下有期徒刑，得併科新臺幣1百萬元以下罰金。
前五項之未遂犯罰之。
毒品危害防制條例第8 條
轉讓第一級毒品者，處1年以上7年以下有期徒刑，得併科新臺幣
1百萬元以下罰金。
轉讓第二級毒品者，處6月以上5年以下有期徒刑，得併科新臺幣
70萬元以下罰金。
轉讓第三級毒品者，處3 年以下有期徒刑，得併科新臺幣30萬元
以下罰金。
轉讓第四級毒品者，處1 年以下有期徒刑，得併科新臺幣10萬元
以下罰金。
前四項之未遂犯罰之。
轉讓毒品達一定數量者，加重其刑至二分之一，其標準由行政院
定之。
附表一：
┌────┬──────────┬──────────┐
│販賣之  │販賣之時間、地點、  │主文                │
│對象    │內容                │                    │
├────┼──────────┼──────────┤
│呂清雲  │(一)98年2 月6 日下午1 │林志祐販賣第一級毒品│
│        │  、2 時許之間，在國│，累犯，處有期徒刑拾│
│        │  道一號高速公路林口│捌年，未扣案之販賣第│
│        │  交流道附近處，以新│一級毒品所得新台幣壹│
│        │  臺幣（下同）10,000│萬元沒收，如全部或一│
│        │  元價格販賣海洛因1 │部不能沒收時，以其財│
│        │  包，嗣因林志祐所交│產抵償之。          │
│        │  付之海洛因重量有誤│                    │
│        │  而於同日晚間某時許│                    │
│        │  ，在同一地點補足0.│                    │
│        │  1 公克海洛因予呂清│                    │
│        │  雲。              │                    │
│        ├──────────┼──────────┤
│        │(二)98年3 月12日中午某│林志祐販賣第一級毒品│
│        │  時許，在林志祐位於│，累犯，處有期徒刑拾│
│        │  新北市林口區文化三│捌年，未扣案之販賣第│
│        │  路某住處，以5,000 │一級毒品所得新台幣伍│
│        │  元價格販賣重量不詳│仟元沒收，如全部或一│
│        │  之海洛因1 包。    │部不能沒收時，以其財│
│        │                    │產抵償之。          │
│        ├──────────┼──────────┤
│        │(三)98年3 月19日晚間某│林志祐共同販賣第一級│
│        │  時許，與真實姓名年│毒品，累犯，處有期徒│
│        │  籍不詳綽號「豆子」│刑拾捌年，未扣案之共│
│        │  之成年男子，共同在│同販賣第一級毒品所得│
│        │  不詳地點，以15,000│新台幣壹萬伍仟元應與│
│        │  元價格販賣重量不詳│真實姓名年籍不詳綽號│
│        │  之海洛因1 包。    │「豆子」之人連帶沒收│
│        │                    │，如全部或一部不能沒│
│        │                    │收時，應以其等之財產│
│        │                    │連帶抵償之。        │
│        ├──────────┼──────────┤
│        │(四)98年4 月7 日晚間某│林志祐共同販賣第一級│
│        │  時許，與真實姓名年│毒品，累犯，處有期徒│
│        │  籍不詳綽號「豆子」│刑拾捌年，未扣案之共│
│        │  之成年男子，共同在│同販賣第一級毒品所得│
│        │  不詳地點，以5,000 │新台幣伍仟元應與真實│
│        │  元價格販賣重量不詳│姓名年籍不詳綽號「豆│
│        │  之海洛因1 包。    │子」之人連帶沒收，如│
│        │                    │全部或一部不能沒收時│
│        │                    │，應以其等之財產連帶│
│        │                    │抵償之。            │
│        ├──────────┼──────────┤
│        │(五)98年5 月20日夜間某│林志祐共同販賣第一級│
│        │  時，在桃園市○○路│毒品，累犯，處有期徒│
│        │  「貴族世家」店外，│刑拾捌年，未扣案之共│
│        │  與真實姓名年籍不詳│同販賣第一級毒品所得│
│        │  綽號「阿輝」之成年│新台幣壹萬元應與真實│
│        │  男子，共同以10,000│姓名年籍不詳綽號「阿│
│        │  元價格販賣重量不詳│輝」之人連帶沒收，如│
│        │  之海洛因1 包。    │全部或一部不能沒收時│
│        │                    │，應以其等之財產連帶│
│        │                    │抵償之。            │
│        ├──────────┼──────────┤
│        │(六)98年5 月26日凌晨某│林志祐共同販賣第一級│
│        │  時，在桃園市○○路│毒品，累犯，處有期徒│
│        │ 「貴族世家」店外， │刑拾捌年，未扣案之共│
│        │  與真實姓名年籍不詳│同販賣第一級毒品所得│
│        │  綽號「阿勳」之成年│新台幣壹萬元應與真實│
│        │  男子，共同以13,000│姓名年籍不詳綽號「阿│
│        │  元價格販賣重量不詳│勳」之人連帶沒收，如│
│        │  之海洛因1 包，惟尚│全部或一部不能沒收時│
│        │  欠3,000 元款項未收│，應以其等之財產連帶│
│        │  取。              │抵償之。            │
├────┼──────────┼──────────┤
│陳世浩  │(一)98年3 月21日晚間某│林志祐販賣第二級毒品│
│        │  時，在林志祐位於新│，累犯，處有期徒刑拾│
│        │  北市林口區某住處，│年，未扣案之販賣第二│
│        │  以5,000 元價格販賣│級毒品所得新台幣伍仟│
│        │  2 公克之甲基安非他│元沒收，如全部或一部│
│        │  命。              │不能沒收時，應以其財│
│        │                    │產抵償之。          │
│        ├──────────┼──────────┤
│        │(二)98年3 月23日晚間某│林志祐販賣第二級毒品│
│        │  時許，在新北市淡水│，累犯，處有期徒刑拾│
│        │  區○○街○ 段之真實│年，未扣案之販賣第二│
│        │  姓名年籍不詳、綽號│級毒品所得新台幣伍仟│
│        │  「阿弟」之住處，以│元沒收，如全部或一部│
│        │  5,000 元價格販賣2 │不能沒收時，應以其財│
│        │  公克之甲基安非他命│產抵償之。          │
│        │  。                │                    │
│        ├──────────┼──────────┤
│        │(三)98年3 月24日晚間某│林志祐販賣第一級毒品│
│        │  時許，在新北市淡水│，累犯，處有期徒刑拾│
│        │  區○○街○ 段之真實│捌年，未扣案之販賣第│
│        │  姓名年籍不詳綽號「│一級毒品所得新台幣壹│
│        │  阿弟」之住處，以1,│仟元沒收，如全部或一│
│        │  000 元價格販賣重量│部不能沒收時，應以其│
│        │  不詳之海洛因1包。 │財產抵償之。        │
│        ├──────────┼──────────┤
│        │(四)98年3 月25日晚間某│林志祐共同販賣第二級│
│        │  時許，在上開「阿弟│毒品，累犯，處有期徒│
│        │  」住處，與真實姓名│刑拾年，未扣案之共同│
│        │  年籍不詳綽號「阿弟│販賣第二級毒品所得新│
│        │  」之成年男子，共同│台幣捌仟元應與真實姓│
│        │  以8,000 元價格販賣│名年籍不詳綽號「阿弟│
│        │  8分之1兩（即約4 公│」之人連帶沒收，如全│
│        │  克）之甲基安非他命│部或一部不能沒收時，│
│        │  。                │應以其等之財產連帶抵│
│        │                    │償之。              │
│        ├──────────┼──────────┤
│        │(五)98年3 月31日晚間某│林志祐共同販賣第一級│
│        │  時許，在前開「阿弟│毒品，累犯，處有期徒│
│        │  」住處，與真實姓名│刑拾捌年陸月，未扣案│
│        │  年籍不詳綽號「恐龍│之共同販賣第一級、第│
│        │  」之成年男子，共同│二級毒品所得新台幣陸│
│        │  以各3,000 元之價格│仟元應與真實姓名年籍│
│        │  販賣1 公克甲基安非│不詳綽號「恐龍」之人│
│        │  他命及8 分之1 錢海│連帶沒收，如全部或一│
│        │  洛因。            │部不能沒收時，應以其│
│        │                    │等之財產連帶抵償之。│
│        │                    │                    │
│        ├──────────┼──────────┤
│        │(六)98年4 月5 日晚間某│林志祐販賣第二級毒品│
│        │  時許，在前開「阿弟│，累犯，處有期徒刑拾│
│        │  」住處，以5,000 元│年，未扣案之販賣第二│
│        │  價格販賣2 公克甲基│級毒品所得新台幣貳仟│
│        │  安非他命，惟尚欠2,│伍佰元沒收，如全部或│
│        │  500款項未收取。   │一部不能沒收時，應以│
│        │                    │其財產抵償之。      │
│        ├──────────┼──────────┤
│        │(七)98年4 月8 日晚間某│林志祐販賣第一級毒品│
│        │  時許，在上開「阿弟│，累犯，處有期徒刑拾│
│        │  」住處，以各3,000 │捌年陸月，未扣案之販│
│        │  元之價格販賣1 公克│賣第一級、第二級毒品│
│        │  甲基安非他命及8 分│所得新台幣陸仟元沒收│
│        │  之1 錢之海洛因。  │，如全部或一部不能沒│
│        │                    │收時，應以其財產抵償│
│        │                    │之。                │
│        ├──────────┼──────────┤
│        │(八)98年4 月17日某時許│林志祐販賣第一級毒品│
│        │  ，在上開「阿弟」住│，累犯，處有期徒刑拾│
│        │  處，以2,000 元價格│捌年，未扣案之販賣第│
│        │  販賣重量不詳之海洛│一級毒品所得新台幣貳│
│        │  因1 包。          │仟元沒收，如全部或一│
│        │                    │部不能沒收時，應以其│
│        │                    │財產抵償之。        │
│        ├──────────┼──────────┤
│        │(九)98年4 月20日晚間某│林志祐共同販賣第二級│
│        │  時許，在上開「阿弟│毒品，累犯，處有期徒│
│        │  」住處，與真實姓名│刑拾年，未扣案之共同│
│        │  年籍不詳綽號「阿弟│販賣第二級毒品所得新│
│        │  」之成年男子，共同│台幣伍仟元應與真實姓│
│        │  以5,000 元價格販賣│名年籍不詳綽號「阿弟│
│        │  2 公克甲基安非他命│」之人連帶沒收，如全│
│        │  。                │部或一部不能沒收時，│
│        │                    │應以其等之財產連帶抵│
│        │                    │償之。              │
│        ├──────────┼──────────┤
│        │(十)98年4 月21日晚間某│林志祐販賣第一級毒品│
│        │  時許，在林志祐位於│，累犯，處有期徒刑拾│
│        │  新北市林口區某住處│捌年，未扣案之販賣第│
│        │  ，以1,000 元價格販│一級毒品所得新台幣壹│
│        │  賣重量不詳之海洛因│仟元沒收，如全部或一│
│        │  1 包。            │部不能沒收時，應以其│
│        │                    │財產抵償之。        │
│        ├──────────┼──────────┤
│        │(十一)98年4 月23日下午某│林志祐販賣第二級毒品│
│        │  時許，在上開「阿弟│，累犯，處有期徒刑拾│
│        │  」住處，以6,000 元│年，未扣案之販賣第二│
│        │  價格販賣2 公克甲基│級毒品所得新台幣仟│
│        │  安非他命，惟尚欠3,│元沒收，如全部或一部│
│        │  000元款項未收取。 │不能沒收時，應以其財│
│        │                    │產抵償之。          │
│        ├──────────┼──────────┤
│        │(十二)98年5 月1 日晚間某│林志祐販賣第二級毒品│
│        │  時許，在林志祐位於│，累犯，處有期徒刑拾│
│        │  新北市林口區某住處│年，未扣案之販賣第二│
│        │  ，以3,000 元價格販│級毒品所得新台幣仟│
│        │  賣1 公克甲基安非他│元沒收，如全部或一部│
│        │  命。              │不能沒收時，應以其財│
│        │                    │產抵償之。          │
│        ├──────────┼──────────┤
│        │(十三)98年5 月8 日晚間某│林志祐共同販賣第一級│
│        │  時許，在上開「阿弟│毒品，累犯，處有期徒│
│        │  」住處，與真實姓名│刑拾捌年，未扣案之共│
│        │  年籍不詳綽號「啞巴│同販賣第一級毒品所得│
│        │  」之成年男子，共同│新台幣仟元應與真實│
│        │  以3,000 元價格販賣│姓名年籍不詳綽號「啞│
│        │  8分之1 錢海洛因。 │巴」之人連帶沒收，如│
│        │                    │全部或一部不能沒收時│
│        │                    │，應以其等之財產連帶│
│        │                    │抵償之。            │
│        ├──────────┼──────────┤
│        │(十四)98年5 月10日下午某│林志祐共同販賣第二級│
│        │  時許，在上開「阿弟│毒品，累犯，處有期徒│
│        │  」住處，與真實姓名│刑拾年，未扣案之共同│
│        │  年籍不詳綽號「阿弟│販賣第二級毒品所得新│
│        │  」之成年男子，共同│台幣柒仟元應與真實姓│
│        │  以7,000 元價格販賣│名年籍不詳綽號「阿弟│
│        │  3公克甲基安非他命 │」之人連帶沒收，如全│
│        │  。                │部或一部不能沒收時，│
│        │                    │應以其等之財產連帶抵│
│        │                    │償之。              │
│        ├──────────┼──────────┤
│        │(十五)98年5 月12日下午某│林志祐販賣第一級毒品│
│        │  時許，在林志祐位於│，累犯，處有期徒刑拾│
│        │  某「大世紀大樓」住│捌年陸月，未扣案之販│
│        │  處，以各3,000 元價│賣第一級、第二級毒品│
│        │  格販賣1 公克甲基安│所得新台幣陸仟元沒收│
│        │  非他命及8 分之1錢 │，如全部或一部不能沒│
│        │  海洛因。          │收時，應以其財產抵償│
│        │                    │之。                │
│        ├──────────┼──────────┤
│        │(十六)98年5 月16日中午某│林志祐共同販賣第二級│
│        │  時許，在上開「阿弟│毒品，累犯，處有期徒│
│        │  」住處，與真實姓名│刑拾年，未扣案之共同│
│        │  年籍不詳綽號「啞巴│販賣第二級毒品所得新│
│        │  」之成年男子，共同│台幣仟元應與真實姓│
│        │  以3,000 元之價格販│名年籍不詳綽號「啞巴│
│        │  賣1 公克甲基安非他│」之人連帶沒收，如全│
│        │  命。              │部或一部不能沒收時，│
│        │                    │應以其等之財產連帶抵│
│        │                    │償之。              │
│        ├──────────┼──────────┤
│        │(十七)98年5 月20日晚間某│林志祐販賣第二級毒品│
│        │  時許，在上開「阿弟│，累犯，處有期徒刑拾│
│        │  」住處或林志祐位於│年，未扣案之販賣第二│
│        │  新北市林口區某住處│級毒品所得新台幣壹萬│
│        │  ，以10,000元價格販│元沒收，如全部或一部│
│        │  賣4公克甲基安非他 │不能沒收時，應以其財│
│        │  命。              │產抵償之。          │
│        ├──────────┼──────────┤
│        │(十八)98年6 月16日晚間某│林志祐販賣第一級毒品│
│        │  時許，在前開「阿弟│，累犯，處有期徒刑拾│
│        │  」住處，以3,000元 │捌年，未扣案之販賣第│
│        │  價格販賣8 分之1錢 │一級毒品所得新台幣│
│        │  海洛因。          │仟元沒收，如全部或一│
│        │                    │部不能沒收時，應以其│
│        │                    │財產抵償之。        │
├────┼──────────┼──────────┤
│陳世超  │(一)98年5 月4 日上午某│林志祐共同販賣第二級│
│        │  時許，在陳世超所經│毒品，累犯，處有期徒│
│        │  營位於新北市淡水區│刑拾年，未扣案之共同│
│        │  水源街2 段120 巷10│販賣第二級毒品所得新│
│        │  號1 樓「肥龍炸雞店│台幣仟元應與真實姓│
│        │  」或其位於新北市淡│名年籍不詳綽號「恐龍│
│        │  水區○○街5 號住處│」之人連帶沒收，如全│
│        │  ，與真實姓名年籍不│部或一部不能沒收時，│
│        │  詳綽號「恐龍」之成│應以其等之財產連帶抵│
│        │  年男子，共同以3,00│償之。              │
│        │  0 元價格販賣1公克 │                    │
│        │  之甲基安非他命。  │                    │
│        ├──────────┼──────────┤
│        │(二)98年5 月8 日晚間某│林志祐共同販賣第一級│
│        │  時許，在陳世超上開│毒品，累犯，處有期徒│
│        │  「肥龍炸雞店」，與│刑拾捌年陸月，未扣案│
│        │  真實姓名年籍不詳之│之共同販賣第一級、第│
│        │  某成年男子，共同以│二級毒品所得新台幣柒│
│        │  各6,000 元、1,000 │仟元應與真實姓名年籍│
│        │  元之價格販賣2 公克│不詳之成年男子連帶沒│
│        │  甲基安非他命及重量│收，如全部或一部不能│
│        │  不詳之海洛因1 包。│沒收時，應以其等之財│
│        │                    │產連帶抵償之。      │
│        ├──────────┼──────────┤
│        │(三)98年5 月16日凌晨某│林志祐販賣第二級毒品│
│        │  時許，在上開「阿弟│，累犯，處有期徒刑拾│
│        │  」住處，以3,000 元│年，未扣案之販賣第二│
│        │  價格販賣1公克之甲 │級毒品所得新台幣仟│
│        │  基安非他命。      │元沒收，如全部或一部│
│        │                    │不能沒收時，應以其財│
│        │                    │產抵償之。          │
├────┼──────────┼──────────┤
│陳言明  │98年6 月24日凌晨2 時│林志祐販賣第二級毒品│
│        │許，在林志祐位於新北│，累犯，處有期徒刑拾│
│        │市○○區○○路538 號│年。                │
│        │10樓之1 住處，以2,00│                    │
│        │0 元價格販賣重量不詳│                    │
│        │之甲基安非他命1 包，│                    │
│        │惟2,000 元款項尚未收│                    │
│        │取。                │                    │
├────┼──────────┼──────────┤
│蕭佳明  │98年6 月24日凌晨1 、│林志祐販賣第二級毒品│
│        │2 時許，在蕭佳明所經│，累犯，處有期徒刑拾│
│        │營位於新北市八里區龍│年，未扣案之販賣第二│
│        │米路1 段276 號「六六│級毒品所得新台幣壹仟│
│        │檳榔攤」處，以1,000 │元沒收，如全部或一部│
│        │元價格販賣重量不詳之│不能沒收時，應以其財│
│        │甲基安非他命2 包。  │產抵償之。          │
└────┴──────────┴──────────┘
附表二：
┌────┬──────────┬──────────┐
│轉讓之對│轉讓之時間、地點、內│主文                │
│象      │容                  │                    │
├────┼──────────┼──────────┤
│陳世浩  │(一)98年4 月6 日下午某│林志祐轉讓第一級毒品│
│        │  時許，在新北市淡水│，累犯，處有期徒刑壹│
│        │  區○○街○ 段之真實│年陸月。            │
│        │  姓名年籍不詳綽號「│                    │
│        │  阿弟」之住處，轉讓│                    │
│        │  含重量不詳之海洛因│                    │
│        │  菸1 根。          │                    │
│        ├──────────┼──────────┤
│        │(二)98年5 月9 日中午某│林志祐轉讓第一級毒品│
│        │  時許，在上開「阿弟│，累犯，處有期徒刑壹│
│        │  」住處，轉讓重量不│年陸月。            │
│        │  詳之海洛因1 包。  │                    │
├────┼──────────┼──────────┤
│陳世超  │98年5 月16日凌晨某時│林志祐轉讓第一級毒品│
│        │許，在上開「阿弟」住│，累犯，處有期徒刑壹│
│        │處，轉讓含重量不詳之│年陸月。            │
│        │海洛因之菸1 根。    │                    │
└────┴──────────┴──────────┘
附表三（應執行刑）：
┌──────────────────────────┐
│應執行有期徒刑貳拾捌年，未扣案之販賣第一級毒品與第二│
│級毒品所得財物新台幣拾肆萬捌仟伍佰元均沒收，其中新台│
│幣陸萬陸仟伍佰元沒收，如全部或一部不能沒收時，以其財│
│產抵償之，其中新台幣貳萬元應與真實姓名年籍不詳綽號「│
│豆子」之人連帶沒收，如全部或一部不能沒收時，應以其等│
│之財產連帶抵償之，其中新台幣壹萬元應與真實姓名年籍不│
│詳綽號「阿輝」之人連帶沒收，如全部或一部不能沒收時，│
│應以其等之財產連帶抵償之，其中新台幣壹萬元應與真實姓│
│名年籍不詳綽號「阿勳」之人連帶沒收，如全部或一部不能│
│沒收時，應以其等之財產連帶抵償之，其中新台幣貳萬元應│
│與真實姓名年籍不詳綽號「阿弟」之人連帶沒收，如全部或│
│一部不能沒收時，應以其等之財產連帶抵償之，其中新台幣│
│玖仟元應與真實姓名年籍不詳綽號「恐龍」之人連帶沒收，│
│如全部或一部不能沒收時，應以其等之財產連帶抵償之，其│
│中新台幣陸仟元應與真實姓名年籍不詳綽號「啞巴」之人連│
│帶沒收，如全部或一部不能沒收時，應以其等之財產連帶抵│
│償之，其中新台幣柒仟元應與真實姓名年籍不詳之成年男子│
│連帶沒收，如全部或一部不能沒收時，應以其等之財產連帶│
│抵償之。                                            │
└──────────────────────────┘
附表四（無罪部分）：
 ┌────────┬──────┬────────┬─────┬────┐
 │  購  買  者    │時        間│地            點│價格（新臺│種類    │
 │                │            │                │幣）      │        │
 ├────────┼──────┼────────┼─────┼────┤
 │  陳世浩        │98年4月29日 │新北市淡水區水源│3000元、1 │甲基安非│
 │                │23時28分    │街2 段之真實姓名│克        │他命    │
 │                │            │年籍不詳、綽號「├─────┼────┤
 │                │            │阿弟」之住處    │3000元、8 │海洛因  │
 │                │            │                │分之1錢   │        │
 │                ├──────┼────────┼─────┼────┤
 │                │98年5月14日 │臺北市北投區明德│3000元、8 │海洛因  │
 │                │15時55分    │捷運站附近處    │分之1錢   │        │
 └────────┴──────┴────────┴─────┴────┘